!! Divvun & Giellatekno - open source grammars for Sámi and other languages
! Copyright © 2000-2010 The University of Tromsø & the Norwegian Sámi Parliament
! http://giellatekno.uit.no & http://divvun.no
!
! This program is free software; you can redistribute and/or modify
! this file under the terms of the GNU General Public License as published by
! the Free Software Foundation, either version 3 of the License, or
! (at your option) any later version. The GNU General Public License
! is found at http://www.gnu.org/licenses/gpl.html. It is
! also available in the file $GTHOME/LICENSE.txt.
!
! Other licensing options are available upon request, please contact
! giellatekno@hum.uit.no or divvun@samediggi.no

! ==========================================================================
!                     North Sámi morphological analyser                     
! ==========================================================================


!! !!!Lexica for nominal declension classes
! =========================================



!! !!Lexica for nouns
! ----------------

!! !Bisyllabic nouns
! - - - - - - - -

LEXICON GOAHTI-A !!= * __@CODE@__ pga errortag-branch
 GOAHTI ;

LEXICON GOAHTI-I  !!= * __@CODE@__ pga errortag-branch
 GOAHTI-IU ;

LEXICON GOAHTI-U  !!= * __@CODE@__ pga errortag-branch
 GOAHTI-IU ;


LEXICON GOAHTI !!= * __@CODE@__ Bisyll. V-Nouns. Short nom-compound-forms goahte-,long/short gen
 +N:%> GOAHTICMP ;
 +N+Sg+Nom:%> K ;
! +N+Sg+Nom:%> Px3V ;Bug1367
 +N+Der+Der/viđá+Adv+Use/-Spell:»X7viđá K ;
! +N+Der/viđi+Adv:»X7viđi K ;
 +N:%> EssV ;
 +N:%> GOAHTI-OBL ;
 +N: DenominalAdjsV1 ;
 +N: DenominalAdjsV2 ;
 +N: DenominalNounsV ;
 
LEXICON SPILE !!= * __@CODE@__ Bisyll. V-Nouns. Short nom-compound-forms goahte-,long/short gen
 +N:%> GOAHTICMP ;
 +N+Sg+Nom:%> K ;
 +N+Sg+Nom:%> Px3V ;
 +N+Der+Der/viđá+Adv+Use/-Spell:»X7viđá K ;
! +N+Der/viđi+Adv:»X7viđi K ;
 +N:%> EssV ;
 +N:%> GOAHTI-OBL-FULLPX ;
 +N: DenominalAdjsV1 ;
 +N: DenominalAdjsV2 ;
 +N: DenominalNounsV ;


LEXICON VIELLJA !!= * __@CODE@__ Bisyll. V-Nouns. Short nom-compound-forms goahte-,long/short gen
 +N:%> GOAHTICMP ;
 +N+Sg+Nom:%> K ;
 +N+Sg+Nom:%> Px3V ;
 +N+Der+Der/viđá+Adv+Use/-Spell:»X7viđá K ;
! +N+Der/viđi+Adv:»X7viđi K ;
 +N:%> EssV ;
 +N:%> GOAHTI-OBL-FULLPX ;
 +N: DenominalAdjsV1 ;
 +N: DenominalAdjsV2 ;
 +N: DenominalNounsV ;
 
LEXICON VARRA !!= * __@CODE@__  No -laš  Bisyll. V-Nouns. Short nom-compound-forms goahte-,long/short gen
 +N:%> GOAHTICMP ;
 +N+Sg+Nom:%> K ;
! +N+Sg+Nom:%> Px3V ;Bug1367
 +N+Der+Der/viđá+Adv+Use/-Spell:»X7viđá K ;
! +N+Der/viđi+Adv:»X7viđi K ;
 +N:%> EssV ;
 +N:%> GOAHTI-OBL ;
 +N: DenominalAdjsV1 ;
 +N+Use/Sub: DenominalAdjsV2 ;
 +N: DenominalNounsV ;


LEXICON GOAHTI-IU !!= * __@CODE@__ Bisyll. V-Nouns. Short nom-compound-forms goahte-,long/short gen
 +N:%> GOAHTICMP ;
 +N+Sg+Nom:%> K ;
! +N+Sg+Nom:%> Px3V ; Bug1367
 +N+Der+Der/viđá+Adv+Use/-Spell:»X7viđá K ;
! +N+Der/viđi+Adv:»X7viđi K ;
 +N:%> EssV ;
 +N:%> GOAHTI-IU-OBL ;
 +N: DenominalAdjsV1 ;
 +N: DenominalAdjsV2 ;
 +N: DenominalNounsV ;

LEXICON CEAHCI !!= * __@CODE@__ Bisyll. V-Nouns. Short nom-compound-forms goahte-,long/short gen
 +N:%> GOAHTICMP ;
 +N+Sg+Nom:%> K ;
 +N+Sg+Nom:%> Px3V ;
 +N+Der+Der/viđá+Adv+Use/-Spell:»X7viđá K ;
! +N+Der/viđi+Adv:»X7viđi K ;
 +N:%> EssV ;
 +N:%> GOAHTI-IU-OBL-FULLPX ;
 +N: DenominalAdjsV1 ;
 +N: DenominalAdjsV2 ;
 +N: DenominalNounsV ;

LEXICON GOAHTILONG !!= * __@CODE@__ Long nom-compound-forms,long gen
 +N:%> GOAHTILONGCMP ;
 +N+Sg+Nom:%> K ;
! +N+Sg+Nom:%> Px3V ; Bug1367
 +N+Der+Der/viđá+Adv+Use/-Spell:»viđá K ;
! +N+Der/viđi+Adv:»viđi K ;
 +N:%> EssV ;
! +N:%>X2 GOAHTA- ; ! Px sublexicon Bug1367
 +N+Sg+Nom:%>X2 Px1V ;
 +N+Sg+Gen:%>X2 Px1V ;
 +N+Sg+Acc:%>X2 Px1V ;
 +N+Sg+Nom:%>X2 Px2V ;
 +N+Sg+Ill:%>X2s%> PxC ;
 +N:%>X3 GOAHTAI ; ! Ill sublexicon
 +N+Use/Sub:%> GOAHTAI ; ! Ill sublexicon
 +N:%>X4 GOADI- ; ! weak grade abs decl
 +N:%>%^DISIMP GODII- ; ! weak gr dipth simpl
 +N+Use/Sub:%>X5 GODII- ; ! weak gr dipth simpl
 +N:%>X6 GOADA- ; ! AG Px
 +N: DenominalAdjsV1 ;
 +N: DenominalAdjsV2 ;
 +N: DenominalNounsV ;

LEXICON GOAHTILONGSHORT !!= * __@CODE@__ Sometimes long nom-compound-forms,long gen
 +N:%> GOAHTILONGSHORTCMP ;
 +N+Sg+Nom:%> K ;
! +N+Sg+Nom:%> Px3V ; Bug1367
 +N+Der+Der/viđá+Adv+Use/-Spell:»X7viđá K ;
! +N+Der/viđi+Adv:»X7viđi K ;
 +N:%> EssV ;
! +N:%>X2 GOAHTA- ; ! Px sublexicon Bug1367
 +N+Sg+Nom:%>X2 Px1V ; 
 +N+Sg+Gen:%>X2 Px1V ;
 +N+Sg+Acc:%>X2 Px1V ;
 +N+Sg+Nom:%>X2 Px2V ;
 +N+Sg+Ill:%>X2s%> PxC ;
 +N:%>X3 GOAHTAI ; ! Ill sublexicon
 +N+Use/Sub:%> GOAHTAI ; ! Ill sublexicon
 +N:%>X4 GOADI- ; ! weak grade abs decl
 +N+Use/Sub:%>X5 GODII- ; ! weak gr dipth simpl
 +N:%>%^DISIMP GODII- ; ! weak gr dipth simpl
 +N:%>X6 GOADA- ; ! AG Px
! +N:%>X8 GOADE- ; ! Ditto (?)
! +N+SgGenCmp:%>X8 R ;
 +N: DenominalAdjsV1 ;
 +N: DenominalAdjsV2 ;
 +N: DenominalNounsV ;

LEXICON ALBMI !!= * __@CODE@__ Bisyll. V-Nouns. Short nom-compound-forms, long gen.
 +N:%> GOAHTICMP ;
 +N+Sg+Nom:%> K ;
! +N+Sg+Nom:%> Px3V ; Bug1367
 +N+Der+Der/viđá+Adv+Use/-Spell:»X7viđá K ;
 +N:%> EssV ;
! +N:%>X2 GOAHTA- ; ! Px sublexicon Bug1367
 +N+Sg+Nom:%>X2 Px1V ; 
 +N+Sg+Gen:%>X2 Px1V ;
 +N+Sg+Acc:%>X2 Px1V ;
 +N+Sg+Nom:%>X2 Px2V ;
 +N+Sg+Ill:%>X2s%> PxC ;
 +N:%>X3 GOAHTAI ; ! Ill sublexicon
 +N+Use/Sub:%> GOAHTAI ; ! Ill sublexicon
 +N:%>X4 GOADI- ; ! weak grade abs decl
 +N+Use/Sub:%>X5 GODII- ; ! weak gr dipth simpl
 +N:%>%^DISIMP GODII- ; ! weak gr dipth simpl
 +N:%>X6 GOADA- ; ! AG Px
 +N+Sg+Gen+Allegro+Use/NG+Use/Sub:%>X8 K ; ! 
 +N+Use/Sub:%>X8 GOADE- ; ! short gen comp
 +N: DenominalAdjsV1Long ;
 +N: DenominalAdjsV2 ;
 +N: DenominalNounsV ;

LEXICON AHCCI !!= * __@CODE@__ Bisyll. V-Nouns. Short nom-compound-forms, long gen.
 +N:%> GOAHTICMP ;
 +N+Sg+Nom:%> K ;
 +N+Sg+Nom:%> Px3V ;
 +N+Der+Der/viđá+Adv+Use/-Spell:»X7viđá K ;
 +N:%> EssV ;
 +N:%>X2 GOAHTA- ; ! Px sublexicon
 +N:%>X3 GOAHTAI ; ! Ill sublexicon
 +N+Use/Sub:%> GOAHTAI ; ! Ill sublexicon
 +N:%>X4 GOADI- ; ! weak grade abs decl
 +N+Use/Sub:%>X5 GODII- ; ! weak gr dipth simpl
 +N:%>%^DISIMP GODII- ; ! weak gr dipth simpl
 +N:%>X6 GOADA- ; ! AG Px
 +N+Sg+Gen+Allegro+Use/NG:%>X8 K ; ! 
 +N+Use/Sub:%>X8 GOADE- ; ! short gen comp
 +N: DenominalAdjsV1Long ;
 +N: DenominalAdjsV2 ;
 +N: DenominalNounsV ;

LEXICON ALBMILONG !!= * __@CODE@__ Bisyll. V-Nouns. Long nom-compound-forms, long gen.
 +N:%> GOAHTILONGCMP ;
 +N+Sg+Nom:%> K ;
! +N+Sg+Nom:%> Px3V ; Bug1367
 +N+Der+Der/viđá+Adv+Use/-Spell:»X7viđá K ;
! +N+Der/viđi+Adv:»X7viđi K ;
 +N:%> EssV ;
! +N:%>X2 GOAHTA- ; ! Px sublexicon Bug1367
 +N+Sg+Nom:%>X2 Px1V ;
 +N+Sg+Gen:%>X2 Px1V ;
 +N+Sg+Acc:%>X2 Px1V ;
 +N+Sg+Nom:%>X2 Px2V ;
 +N+Sg+Ill:%>X2s%> PxC ;
 +N:%>X3 GOAHTAI ; ! Ill sublexicon
! +N+Use/Sub:%> GOAHTAI ; ! Ill sublexicon
 +N:%>X4 GOADI- ; ! weak grade abs decl
 +N+Use/Sub:%>X5 GODII- ; ! weak gr dipth simpl
 +N:%>%^DISIMP GODII- ; ! weak gr dipth simpl
 +N:%>X6 GOADA- ; ! AG Px
! +N+Sg+Gen+Allegro+Use/NG:%>X8 K ; ! 
 +N: DenominalAdjsV1Long ;
 +N: DenominalAdjsV2 ;
 +N: DenominalNounsV ;


LEXICON IPMI !!= * __@CODE@__ Bisyll. V-Nouns. Long nom-compound-forms, long gen.
 +N:%> GOAHTILONGCMP ;
 +N+Sg+Nom:%> K ;
 +N+Sg+Nom:%> Px3V ;
 +N+Der+Der/viđá+Adv+Use/-Spell:»X7viđá K ;
! +N+Der/viđi+Adv:»X7viđi K ;
 +N:%> EssV ;
 +N:%>X2 GOAHTA- ; ! Px sublexicon
 +N:%>X3 GOAHTAI ; ! Ill sublexicon
! +N+Use/Sub:%> GOAHTAI ; ! Ill sublexicon
 +N:%>X4 GOADI- ; ! weak grade abs decl
 +N+Use/Sub:%>X5 GODII- ; ! weak gr dipth simpl
 +N:%>%^DISIMP GODII- ; ! weak gr dipth simpl
 +N:%>X6 GOADA- ; ! AG Px
! +N+Sg+Gen+Allegro+Use/NG:%>X8 K ; ! 
 +N: DenominalAdjsV1Long ;
 +N: DenominalAdjsV2 ;
 +N: DenominalNounsV ;

LEXICON ALBMILONGSHORT !!= * __@CODE@__ Bisyll. V-Nouns. Long/SHORT nom-compound-forms, long gen.
 +N:%> GOAHTILONGCMP ;
 +N:%> GOAHTICMP ;
 +N+Sg+Nom:%> K ;
! +N+Sg+Nom:%> Px3V ; Bug1367
 +N+Der+Der/viđá+Adv+Use/-Spell:»X7viđá K ;
! +N+Der/viđi+Adv:»X7viđi K ;
 +N:%> EssV ;
! +N:%>X2 GOAHTA- ; ! Px sublexicon Bug1367
 +N+Sg+Nom:%>X2 Px1V ;
 +N+Sg+Gen:%>X2 Px1V ;
 +N+Sg+Acc:%>X2 Px1V ;
 +N+Sg+Nom:%>X2 Px2V ;
 +N+Sg+Ill:%>X2s%> PxC ;
 +N:%>X3 GOAHTAI ; ! Ill sublexicon
! +N+Use/Sub:%> GOAHTAI ; ! Ill sublexicon
 +N:%>X4 GOADI- ; ! weak grade abs decl
 +N+Use/Sub:%>X5 GODII- ; ! weak gr dipth simpl
 +N:%>%^DISIMP GODII- ; ! weak gr dipth simpl
 +N:%>X6 GOADA- ; ! AG Px
! +N+Sg+Gen+Allegro+Use/NG:%>X8 K ; ! 
 +N: DenominalAdjsV1Long ;
 +N: DenominalAdjsV2 ;
 +N: DenominalNounsV ;

LEXICON LOTLOHKU !!= * __@CODE@__ Bisyll. V-Nouns. Long/SHORT nom-compound-forms, long gen.
 +N:%> GOAHTILONGCMP ;
 +N:%> GOAHTICMP ;
 +N+Sg+Nom:%> K ;
! +N+Sg+Nom:%> Px3V ; Bug1367
 +N+Der+Der/viđá+Adv+Use/-Spell:»X7viđá K ;
! +N+Der/viđi+Adv:»X7viđi K ;
 +N:%> EssV ;
! +N:%>X2 GOAHTA- ; ! Px sublexicon Bug1367
! +N+Sg+Nom:%>X2 Px1V ;
! +N+Sg+Gen:%>X2 Px1V ;
! +N+Sg+Acc:%>X2 Px1V ;
! +N+Sg+Nom:%>X2 Px2V ;
! +N+Sg+Ill:%>X2s%> PxC ;
 +N:%>X3 GOAHTAI ; ! Ill sublexicon
! +N+Use/Sub:%> GOAHTAI ; ! Ill sublexicon
  +N+Sg+Gen:%>X4 K ;
 +N+Sg+Acc:%>X4 K ;
 +N+SgGenCmp+Use/NG:%>X4 R ; !  !Note! Same entry under GOADE-
 +N+Sg+Loc:%>X4s K ;
 +N+Sg+Loc+South+Use/Sub:%>X4n K ; ! !SOUTH
   +N+Sg+Com:%>%^DISIMPjn K ;



LEXICON AIGI !!= * __@CODE@__ Bisyll. V-Nouns. Short nom-compound-forms, short gen.
 +N:%> GOAHTICMP ;
 +N+Sg+Nom:%> K ;
! +N+Sg+Nom:%> Px3V ; Bug1367
 +N+Der+Der/viđá+Adv+Use/-Spell:»X7viđá K ;
! +N+Der/viđi+Adv:»X7viđi K ;
 +N:%> EssV ;
 ! +N:%>X2 GOAHTA- ; ! Px sublexicon Bug1367
 +N+Sg+Nom:%>X2 Px1V ; 
 +N+Sg+Gen:%>X2 Px1V ;
 +N+Sg+Acc:%>X2 Px1V ;
 +N+Sg+Nom:%>X2 Px2V ;  
 +N+Sg+Ill:%>X2s%> PxC ;
 +N:%>X3 GOAHTAI ; ! Ill sublexicon
 +N+Use/Sub:%> GOAHTAI ; ! Ill sublexicon
 +N+Sg+Gen:%>X4 K ;
 +N+Sg+Acc:%>X4 K ;
 +N+Sg+Gen:%>X4 Px3V ;
 +N+Sg+Acc:%>X4 Px3V ;
 +N+Sg+Loc:%>X4s K ;
 +N+Sg+Loc+South+Use/Sub:%>X4n K ; ! !SOUTH
 +N+Sg+Loc:%>X4st%> PxC ;
 +N+Pl+Nom:%>X4t K ;
 +N+Use/Sub:%>X5 GODII- ; ! weak gr dipth simpl
 +N:%>%^DISIMP GODII- ; ! weak gr dipth simpl
 +N:%>X6 GOADA- ; ! AG Px
 +N:%>X8 GOADE-IU- ; ! Ditto (?)
 +N: DenominalAdjsV1Short ;
 +N: DenominalAdjsV2 ;
 +N: DenominalNounsV ;


LEXICON BEALLE !!= * __@CODE@__ Bisyll. V-Nouns. Short nom-compound-forms, short gen.
 +N:e7%> GOAHTICMP ;
 +N+Sg+Nom:e7%> K ;
! +N+Sg+Nom:e7%> Px3V ; Bug1367
 +N+Der+Der/viđá+Adv+Use/-Spell:e7»X7viđá K ;
! +N+Der/viđi+Adv:e7»X7viđi K ;
 +N:e7%> EssV ;
! +N:e7%>X2 GOAHTA- ; ! Px sublexicon Bug1367
 +N+Sg+Nom:%>X2 Px1V ;
 +N+Sg+Gen:e7%>X2 Px1V ;
 +N+Sg+Acc:e7%>X2 Px1V ;
 +N+Sg+Nom:e7%>X2 Px2V ;
 +N+Sg+Ill:e7%>X2s%> PxC ;
 +N+Sg+Ill:á%>j K ; ! Ill sublexicon
 +N+Sg+Gen:e7%>X4 K ;
 +N+Sg+Acc:e7%>X4 K ;
 +N+Sg+Gen:e7%>X4 Px3V ;
 +N+Sg+Acc:e7%>X4 Px3V ;
 +N+Sg+Loc:e7%>X4s K ;
 +N+Sg+Loc+South+Use/Sub:e7%>X4n K ; ! !SOUTH
 +N+Sg+Loc:e7%>X4st%> PxC ;
 +N+Pl+Nom:e7%>X4t K ;
 +N+Use/Sub:i%>X5 GODII- ; ! weak gr dipth simpl
 +N:i%>%^DISIMP GODII- ; ! weak gr dipth simpl
 +N:e7%>X6 GOADA- ; ! AG Px
 +N:e7 DenominalAdjsV1Short ;
 +N:e7 DenominalAdjsV2 ;
 +N:e7 DenominalNounsV ;
 +SgGenCmp:e7 R ; !Note! Same entry under GOADI-

LEXICON VIELLJABEALLE !!= * __@CODE@__ Bisyll. V-Nouns. Short nom-compound-forms, short gen.
 +N:e7%> GOAHTICMP ;
 +N+Sg+Nom:e7%> K ;
 +N+Sg+Nom:e7%> Px3V ;
 +N+Der+Der/viđá+Adv+Use/-Spell:e7»X7viđá K ;
! +N+Der/viđi+Adv:e7»X7viđi K ;
 +N:e7%> EssV ;
 +N:e7%>X2 GOAHTA- ; ! Px sublexicon
 +N+Sg+Ill:á%>j K ; ! Ill sublexicon
 +N+Sg+Gen:e7%>X4 K ;
 +N+Sg+Acc:e7%>X4 K ;
 +N+Sg+Gen:e7%>X4 Px3V ;
 +N+Sg+Acc:e7%>X4 Px3V ;
 +N+Sg+Loc:e7%>X4s K ;
 +N+Sg+Loc+South+Use/Sub:e7%>X4n K ; ! !SOUTH
 +N+Sg+Loc:e7%>X4st%> PxC ;
 +N+Pl+Nom:e7%>X4t K ;
 +N+Use/Sub:i%>X5 GODII- ; ! weak gr dipth simpl
 +N:i%>%^DISIMP GODII- ; ! weak gr dipth simpl
 +N:e7%>X6 GOADA- ; ! AG Px
 +N:e7 DenominalAdjsV1Short ;
 +N:e7 DenominalAdjsV2 ;
 +N:e7 DenominalNounsV ;
 +SgGenCmp:e7 R ; !Note! Same entry under GOADI-


LEXICON BASSI !!= * __@CODE@__ Bisyll. V-Nouns. Long nom-compound-forms, short gen., long heapmi-caritive
 +N:%> GOAHTILONGCMP ;
 +N+Sg+Nom:%> K ;
! +N+Sg+Nom:%> Px3V ; Bug1367
 +N+Der+Der/viđá+Adv+Use/-Spell:»X7viđá K ;
! +N+Der/viđi+Adv:»X7viđi K ;
 +N:%> EssV ;
! +N:%>X2 GOAHTA- ; ! Px sublexicon Bug1367
 +N+Sg+Nom:%>X2 Px1V ;
 +N+Sg+Gen:%>X2 Px1V ;
 +N+Sg+Acc:%>X2 Px1V ;
 +N+Sg+Nom:%>X2 Px2V ;
 +N+Sg+Ill:%>X2s%> PxC ;
 +N:%>X3 GOAHTAI ; ! Ill sublexicon
 +N+Use/Sub:%> GOAHTAI ; ! Ill sublexicon
 +N+Sg+Gen:%>X4 K ;
 +N+Sg+Acc:%>X4 K ;
 +N+Sg+Gen:%>X4 Px3V ;
 +N+Sg+Acc:%>X4 Px3V ;
 +N+Sg+Loc:%>X4s K ;
 +N+Sg+Loc+South+Use/Sub:%>X4n K ; ! !SOUTH
 +N+Sg+Loc:%>X4st%> PxC ;
 +N+Pl+Nom:%>X4t K ;
 +N+Use/Sub:%>X5 GODII- ; ! weak gr dipth simpl
 +N:%>%^DISIMP GODII- ; ! weak gr dipth simpl
 +N:%>X6 GOADA- ; ! AG Px
 +N:%>X8 GOADE- ; ! Ditto (?)
 +N: DenominalAdjsV1Long ;
 +N: DenominalAdjsV2 ;
 +N: DenominalNounsV ;

LEXICON MUOHTU !!= * __@CODE@__ Bisyll. V-Nouns. Short nom-compound-forms, short gen., long heapmi-caritive
 +N:%> GOAHTICMP ;
 +N+Sg+Nom:%> K ;
! +N+Sg+Nom:%> Px3V ; Bug1367
 +N+Der+Der/viđá+Adv+Use/-Spell:»X7viđá K ;
! +N+Der/viđi+Adv:»X7viđi K ;
 +N:%> EssV ;
! +N:%>X2 GOAHTA- ; ! Px sublexicon Bug1367
 +N+Sg+Nom:%>X2 Px1V ;
 +N+Sg+Gen:%>X2 Px1V ;
 +N+Sg+Acc:%>X2 Px1V ;
 +N+Sg+Nom:%>X2 Px2V ;
 +N+Sg+Ill:%>X2s%> PxC ;
 +N:%>X3 GOAHTAI ; ! Ill sublexicon
 +N+Use/Sub:%> GOAHTAI ; ! Ill sublexicon
 +N+Sg+Gen:%>X4 K ;
 +N+Sg+Acc:%>X4 K ;
 +N+Sg+Gen:%>X4 Px3V ;
 +N+Sg+Acc:%>X4 Px3V ;
 +N+Sg+Loc:%>X4s K ;
 +N+Sg+Loc+South+Use/Sub:%>X4n K ; ! !SOUTH
 +N+Sg+Loc:%>X4st%> PxC ;
 +N+Pl+Nom:%>X4t K ;
 +N+Use/Sub:%>X5 GODII- ; ! weak gr dipth simpl
 +N:%>%^DISIMP GODII- ; ! weak gr dipth simpl
 +N:%>X6 GOADA- ; ! AG Px
 +N:%>X8 GOADE- ; ! Ditto (?)
 +N: DenominalAdjsV1Long ;
 +N: DenominalAdjsV2 ;
 +N: DenominalNounsV ;

LEXICON EADNI !!= * __@CODE@__ Bisyll. V-Nouns. Short nom-compound-forms, long gen.short caritive
 +N:%> GOAHTICMP ;
 +N+Sg+Nom:%> K ;
! +N+Sg+Nom:%> Px3V ; Bug1367
 +N+Der+Der/viđá+Adv+Use/-Spell:»X7viđá K ;
! +N+Der/viđi+Adv:»X7viđi K ;
 +N:%> EssV ;
! +N:%>X2 GOAHTA- ; ! Px sublexicon Bug1367
 +N+Sg+Nom:%>X2 Px1V ;
 +N+Sg+Gen:%>X2 Px1V ;
 +N+Sg+Acc:%>X2 Px1V ;
 +N+Sg+Nom:%>X2 Px2V ;
 +N+Sg+Ill:%>X2s%> PxC ;
 +N:%>X3 GOAHTAI ; ! Ill sublexicon
 +N+Use/Sub:%> GOAHTAI ; ! Ill sublexicon
 +N:%>X4 GOADI- ; ! weak grade abs decl
 +N+Use/Sub:%>X5 GODII- ; ! weak gr dipth simpl
 +N:%>%^DISIMP GODII- ; ! weak gr dipth simpl
 +N:%>X6 GOADA- ; ! AG Px
 +N+Sg+Gen+Allegro+Use/NG:%>X8 K ;  ! 
 +N: DenominalAdjsV1Short ;
 +N: DenominalAdjsV2 ;
 +N: DenominalNounsV ;
 
LEXICON RISTEADNI !!= * __@CODE@__ Bisyll. V-Nouns. Short nom-compound-forms, long gen.short caritive
 +N:%> GOAHTICMP ;
 +N+Sg+Nom:%> K ;
 +N+Sg+Nom:%> Px3V ;
 +N+Der+Der/viđá+Adv+Use/-Spell:»X7viđá K ;
! +N+Der/viđi+Adv:»X7viđi K ;
 +N:%> EssV ;
 +N:%>X2 GOAHTA- ; ! Px sublexicon
 +N:%>X3 GOAHTAI ; ! Ill sublexicon
 +N+Use/Sub:%> GOAHTAI ; ! Ill sublexicon
 +N:%>X4 GOADI- ; ! weak grade abs decl
 +N+Use/Sub:%>X5 GODII- ; ! weak gr dipth simpl
 +N:%>%^DISIMP GODII- ; ! weak gr dipth simpl
 +N:%>X6 GOADA- ; ! AG Px
 +N+Sg+Gen+Allegro+Use/NG:%>X8 K ;  ! 
 +N: DenominalAdjsV1Short ;
 +N: DenominalAdjsV2 ;
 +N: DenominalNounsV ;

LEXICON VALDI !!= * __@CODE@__ Bisyll. V-Nouns. Short nom-compound-forms, long gen.short caritive
 +N:%> GOAHTICMP ;
 +N+Sg+Nom:%> K ;
! +N+Sg+Nom:%> Px3V ; Bug1367
 +N+Der+Der/viđá+Adv+Use/-Spell:»X7viđá K ;
! +N+Der/viđi+Adv:»X7viđi K ;
 +N:%> EssV ;
! +N:%>X2 GOAHTA- ; ! Px sublexicon Bug1367
 +N+Sg+Nom:%>X2 Px1V ;
 +N+Sg+Gen:%>X2 Px1V ;
 +N+Sg+Acc:%>X2 Px1V ;
 +N+Sg+Nom:%>X2 Px2V ;
 +N+Sg+Ill:%>X2s%> PxC ;
 +N:%>X3 GOAHTAI ; ! Ill sublexicon
 +N+Use/Sub:%> GOAHTAI ; ! Ill sublexicon
 +N:%>X4 GOADI- ; ! weak grade abs decl
 +N+Use/Sub:%>X5 GODII- ; ! weak gr dipth simpl
 +N:%>%^DISIMP GODII- ; ! weak gr dipth simpl
 +N:%>X6 GOADA- ; ! AG Px
! +N+Sg+Gen:%>X8 K ;  ! ^NG^
 +N: DenominalAdjsV1Short ;
 +N: DenominalAdjsV2 ;
 +N: DenominalNounsV ;


LEXICON RAFI !!= * __@CODE@__ Bisyll. V-Nouns. Long nom-compound-forms, long gen. short heapmi-caritive
 +N:%> GOAHTILONGCMP ;
 +N+Sg+Nom:%> K ;
! +N+Sg+Nom:%> Px3V ; Bug1367
 +N+Der+Der/viđá+Adv+Use/-Spell:»X7viđá K ;
! +N+Der/viđi+Adv:»X7viđi K ;
 +N:%> EssV ;
! +N:%>X2 GOAHTA- ; ! Px sublexicon Bug1367
 +N+Sg+Nom:%>X2 Px1V ;
 +N+Sg+Gen:%>X2 Px1V ;
 +N+Sg+Acc:%>X2 Px1V ;
 +N+Sg+Nom:%>X2 Px2V ;
 +N+Sg+Ill:%>X2s%> PxC ;
 +N:%>X3 GOAHTAI ; ! Ill sublexicon
 +N+Use/Sub:%> GOAHTAI ; ! Ill sublexicon
 +N:%>X4 GOADI- ; ! weak grade abs decl
 +N+Use/Sub:%>X5 GODII- ; ! weak gr dipth simpl
 +N:%>%^DISIMP GODII- ; ! weak gr dipth simpl
 +N:%>X6 GOADA- ; ! AG Px
! +N+Sg+Gen:%>X8 K ;  ! ^NG^
 +N: DenominalAdjsV1Short ;
 +N: DenominalAdjsV2 ;
 +N: DenominalNounsV ;


LEXICON OLGU !!= * __@CODE@__ Bisyll. V-Nouns. Short nom-compound-forms, short gen.
 +N:%> GOAHTICMP ;
 +N+Sg+Nom:%> K ;
! +N+Sg+Nom:%> Px3V ; Bug1367
 +N+Der+Der/viđá+Adv+Use/-Spell:»X7viđá K ;
! +N+Der/viđi+Adv:»X7viđi K ;
 +N:%> EssV ;
 +N+Sg+Nom:%>X2 Px1V ;
 +N+Sg+Gen:%>X2 Px1V ;
 +N+Sg+Acc:%>X2 Px1V ;
 +N+Sg+Nom:%>X2 Px2V ;
! +N:%>X3 GOAHTAI ; ! Ill sublexicon
 +N+Sg+Gen:%>X4 K ;
 +N+Sg+Acc:%>X4 K ;
! +N+Sg+Gen:%>X4 Px3V ;
! +N+Sg+Acc:%>X4 Px3V ;
! +N+Sg+Loc:%>X4s K ;
! +N+Sg+Loc:%>X4n K ; !SUB !SOUTH
! +N+Sg+Loc:%>X4st%> PxC ; !^P^
 +N+Pl+Nom:%>X4t K ;
! +N+Use/Sub:%>X5 GODII- ; ! weak gr dipth simpl
! +N:%>%^DISIMP GODII- ; ! weak gr dipth simpl
 +N+Sg+Com:%>%^DISIMPjn K ;
! +N+Sg+Com:%>%^DISIMPjn%> PxC ;
! +N+Pl+Nom:%>%^DISIMPjd%> PxC ; !changed Px1C into PxC, TT.
 +N+Pl+Gen:%>%^DISIMPjd9 K ;
 +N+PlGenCmp:%>%^DISIMPjd R ;
! +N+Pl+Gen:%>%^DISIMPjd%> PxC ;
 +N+Pl+Acc:%>%^DISIMPjd9 K ;
! +N+Pl+Acc:%>%^DISIMPjd%> PxC ;
 +N+Pl+Ill:%>%^DISIMPjde K ;
! +N+Pl+Ill:%>%^DISIMPjdasa%> PxV ;
 +N+Pl+Loc:%>%^DISIMPjn K ;
 +N+Pl+Loc+South+Use/Sub:%>%^DISIMPjs K ; ! !SOUTH
! +N+Pl+Loc:%>%^DISIMPjn%> PxC ;
 +N+Pl+Com:%>%^DISIMPjgujn K ;
 +N+Pl+Com/Sh:%>%^DISIMPj%- ENDLEX ; !guosai- ja beziiguin
! +N+Pl+Com:%>%^DISIMPjd%> PxPlComC ;
! +N:%>X6 GOADA- ; ! AG Px
 +N:%>X8 GOADE- ; ! Ditto (?)
! +N: DenominalAdjsV1Short ;
! +N: DenominalAdjsV2 ;
! +N: DenominalNounsV ;

LEXICON MIEHTI !!= * __@CODE@__ Bisyll. V-Nouns. Short nom-compound-forms, long gen.
 +N:%> GOAHTICMP ;
 +N+Sg+Nom:%> K ;
! +N+Sg+Nom:%> Px3V ; Bug1367
 +N+Der+Der/viđá+Adv+Use/-Spell:»X7viđá K ;
! +N+Der/viđi+Adv:»X7viđi K ;
 +N:%> EssV ;
 +N+Sg+Nom:%>X2 Px1V ;
 +N+Sg+Gen:%>X2 Px1V ;
 +N+Sg+Acc:%>X2 Px1V ;
 +N+Sg+Nom:%>X2 Px2V ;
! +N:%>X3 GOAHTAI ; ! Ill sublexicon
 +N+Sg+Gen:%>X4 K ;
 +N+Sg+Acc:%>X4 K ;
! +N+Sg+Gen:%>X4 Px3V ;
! +N+Sg+Acc:%>X4 Px3V ;
! +N+Sg+Loc:%>X4s K ;
! +N+Sg+Loc:%>X4n K ; !SUB !SOUTH
! +N+Sg+Loc:%>X4st%> PxC ; !^P^
 +N+Pl+Nom:%>X4t K ;
! +N+Use/Sub:%>X5 GODII- ; ! weak gr dipth simpl
! +N:%>%^DISIMP GODII- ; ! weak gr dipth simpl
 +N+Sg+Com:%>%^DISIMPjn K ;
! +N+Sg+Com:%>%^DISIMPjn%> PxC ;
! +N+Pl+Nom:%>%^DISIMPjd%> PxC ; !changed Px1C into PxC, TT.
 +N+Pl+Gen:%>%^DISIMPjd9 K ;
 +N+PlGenCmp:%>%^DISIMPjd R ;
! +N+Pl+Gen:%>%^DISIMPjd%> PxC ;
 +N+Pl+Acc:%>%^DISIMPjd9 K ;
! +N+Pl+Acc:%>%^DISIMPjd%> PxC ;
 +N+Pl+Ill:%>%^DISIMPjde K ;
! +N+Pl+Ill:%>%^DISIMPjdasa%> PxV ;
 +N+Pl+Loc:%>%^DISIMPjn K ;
 +N+Pl+Loc+South+Use/Sub:%>%^DISIMPjs K ; ! !SOUTH
! +N+Pl+Loc:%>%^DISIMPjn%> PxC ;
 +N+Pl+Com:%>%^DISIMPjgujn K ;
 +N+Pl+Com/Sh:%>%^DISIMPj%- ENDLEX ; !guosai- ja beziiguin
! +N+Pl+Com:%>%^DISIMPjd%> PxPlComC ;
! +N:%>X6 GOADA- ; ! AG Px
! +N+Sg+Gen:%>X8 K ;  ! ^NG^
! +N: DenominalAdjsV1Long ;
! +N: DenominalAdjsV2 ;
! +N: DenominalNounsV ;

LEXICON LULLI !!= * __@CODE@__ Bisyll. V-Nouns. Long/SHORT nom-compound-forms, long gen.
 +N:%> GOAHTILONGCMP ;
 +N:%> GOAHTICMP ;
 +N+Sg+Nom:%> K ;
! +N+Sg+Nom:%> Px3V ; Bug1367
 +N+Der+Der/viđá+Adv+Use/-Spell:»X7viđá K ;
! +N+Der/viđi+Adv:»X7viđi K ;
 +N:%> EssV ;
 +N+Sg+Nom:%>X2 Px1V ;
 +N+Sg+Gen:%>X2 Px1V ;
 +N+Sg+Acc:%>X2 Px1V ;
 +N+Sg+Nom:%>X2 Px2V ;
! +N:%>X3 GOAHTAI ; ! Ill sublexicon
 +N+Sg+Gen:%>X4 K ;
 +N+Sg+Acc:%>X4 K ;
! +N+Sg+Gen:%>X4 Px3V ;
! +N+Sg+Acc:%>X4 Px3V ;
! +N+Sg+Loc:%>X4s K ;
! +N+Sg+Loc:%>X4n K ; !SUB !SOUTH
! +N+Sg+Loc:%>X4st%> PxC ; !^P^
 +N+Pl+Nom:%>X4t K ;
! +N+Use/Sub:%>X5 GODII- ; ! weak gr dipth simpl
! +N:%>%^DISIMP GODII- ; ! weak gr dipth simpl
 +N+Sg+Com:%>%^DISIMPjn K ;
! +N+Sg+Com:%>%^DISIMPjn%> PxC ;
! +N+Pl+Nom:%>%^DISIMPjd%> PxC ; !changed Px1C into PxC, TT.
 +N+Pl+Gen:%>%^DISIMPjd9 K ;
 +N+PlGenCmp:%>%^DISIMPjd R ;
! +N+Pl+Gen:%>%^DISIMPjd%> PxC ;
 +N+Pl+Acc:%>%^DISIMPjd9 K ;
! +N+Pl+Acc:%>%^DISIMPjd%> PxC ;
 +N+Pl+Ill:%>%^DISIMPjde K ;
! +N+Pl+Ill:%>%^DISIMPjdasa%> PxV ;
 +N+Pl+Loc:%>%^DISIMPjn K ;
 +N+Pl+Loc+South+Use/Sub:%>%^DISIMPjs K ; ! !SOUTH
! +N+Pl+Loc:%>%^DISIMPjn%> PxC ;
 +N+Pl+Com:%>%^DISIMPjgujn K ;
 +N+Pl+Com/Sh:%>%^DISIMPj%- ENDLEX ; !guosai- ja beziiguin
! +N+Pl+Com:%>%^DISIMPjd%> PxPlComC ;
! +N:%>X6 GOADA- ; ! AG Px
! +N+Sg+Gen:%>X8 K ;  ! ^NG^
! +N: DenominalAdjsV1Long ;
! +N: DenominalAdjsV2 ;
! +N: DenominalNounsV ;

LEXICON DAHPPA !!= * __@CODE@__ the dáhpahuvvá fix
! +N:%> GOAHTICMP ;
 +N+Sg+Nom:%> K ;
! +N+Sg+Nom:%> Px3V ; Bug1367
 +N+Der+Der/viđá+Adv+Use/-Spell:»X7viđá K ;
! +N+Der/viđi+Adv:»X7viđi K ;
 +N:%> EssV ;
! +N:%>X2 GOAHTA- ; ! Px sublexicon Bug1367
 +N+Sg+Nom:%>X2 Px1V ;
 +N+Sg+Gen:%>X2 Px1V ;
 +N+Sg+Acc:%>X2 Px1V ;
 +N+Sg+Nom:%>X2 Px2V ;
 +N+Sg+Ill:%>X2s%> PxC ;
 +N:%>X3 GOAHTAI ; ! Ill sublexicon
 +N+Use/Sub:%> GOAHTAI ; ! Ill sublexicon
 +N+Sg+Gen:%>X4 K ;
 +N+Sg+Acc:%>X4 K ;
! +N+SgGenCmp+Use/NG:%>X4 R ; !  !Note! Same entry under GOADE-
 +N+Sg+Gen:%>X4 Px3V ;
 +N+Sg+Acc:%>X4 Px3V ;
 +N+Sg+Loc:%>X4s K ;
 +N+Sg+Loc+South+Use/Sub:%>X4n K ; ! !SOUTH
 +N+Sg+Loc:%>X4st%> PxC ;
 +N+Pl+Nom:%>X4t K ;
 +N+Pl+Nom+Use/Sub:%>X4k K ;
 +N+Use/Sub:%>X5 GODII- ; ! weak gr dipth simpl
 +N:%>%^DISIMP GODII- ; ! weak gr dipth simpl
 +N:%>X6 GOADA- ; ! AG Px
 +N+Sg+Gen+Use/NG:%>X8 K ; ! Ditto (?)
 +N+Der1+Der2+Der/heapmi+A+Use/-Spell:»W4heapmi%> HEAPMI ;
 +N+Der1+Der2+Der/heapmi+A+Use/-Spell+Ess:»W4heapmi%>X1n K ;
 +N+Der1+Der2+Der/heapmi+A+Use/-Spell+Ess:»W4heapmi%>X1n%> PxC ;
 +N+Der1+Der2+Der/heapmi+A+Use/-Spell+Ess:»W4heapmi%>X7n%> PxC ;
 +N+Der1+Der2+Der/heapmi+A+Use/-Spell+Sg+Nom+Use/Sub:»W4hin K ;		!
 +N+Der1+Der2+Der/heapmi+A+Use/-Spell:»W4his%> ATTR ;
 +N+Der1+Der2+Der/heapmi+A+Use/-Spell:»W4h EABBO/EAMOS_CONT ;
! +N+Der1+Der2+Der/huvva+V+IV+Use/-Spell:»W4huvva%> BOAHTIINCH ;
 +N+Der1+Der/huhtti+V+TV+Use/-Spell:»W4huhtti%> DIEHTIStem ;
! +N: DenominalAdjsV2 ;
 +N: DenominalNounsV ;

LEXICON LAHKI  !!= * __@CODE@__ 
 +N:%> GOAHTICMP ;
 +N+Sg+Nom:%> K ;
! +N+Sg+Nom:%> Px3V ; Bug1367
 +N+Der+Der/viđá+Adv+Use/-Spell:»X7viđá K ;
! +N+Der/viđi+Adv:»X7viđi K ;
 +N:%> EssV ;
! +N:%>X2 GOAHTA- ; ! Px sublexicon Bug1367
 +N+Sg+Nom:%>X2 Px1V ;
 +N+Sg+Gen:%>X2 Px1V ;
 +N+Sg+Acc:%>X2 Px1V ;
 +N+Sg+Nom:%>X2 Px2V ;
 +N+Sg+Ill:%>X2s%> PxC ;
 +N:%>X3 GOAHTAI ; ! Ill sublexicon
! +N+Use/Sub:%> GOAHTAI ; ! Ill sublexicon
 +N:%>X4 GOADI- ; ! weak grade abs decl
 +N+Use/Sub:%>X5 GODII- ; ! weak gr dipth simpl
 +N:%>%^DISIMP GODII- ; ! weak gr dipth simpl
 +N:%>X6 GOADA- ; ! AG Px
 +N:%>X8 GOADE-IU- ; ! Ditto (?)
 +N:%> DenominalAdjsV1 ;
! +N:%> DenominalAdjsV2 ;
 +N:%> DenominalNounsV ;



LEXICON BEARRI !!= * __@CODE@__  the *bearáš vs bearaš fix
 +N:%> GOAHTICMP ;
 +N+Sg+Nom:%> K ;
! +N+Sg+Nom:%> Px3V ; Bug1367
 +N+Der+Der/viđá+Adv+Use/-Spell:»X7viđá K ;
! +N+Der/viđi+Adv:»X7viđi K ;
 +N:%> EssV ;
 +N:%> GOAHTI-IU-OBL ;
 +N: DenominalAdjsV1 ;
 +N: DenominalAdjsV2 ;
! +N: DenominalNounsV ;

LEXICON TAXI !!= * __@CODE@__ Bisyll. V-Nouns. Short nom-compound-forms goahte-,long/short gen
 +N+SgNomCmp:e%> R ;
 +N+Sg+Nom:e%> K ;
 +N+Ess:e%>n K ;
 +N+Sg+Ill:i%>j K ;
 +N+Sg+Gen:se%> K ;
 +N+Sg+Acc:se%> K ;
 +N+Sg+Loc:se%>s K ;
 +N+Pl+Nom:se%>t K ;
 +N+Sg+Com:si%>jn K ;
 +N+Pl+Gen:si%>jd9 K ;
 +N+Pl+Acc:si%>jd9 K ;
 +N+Pl+Ill:si%>jde K ;
 +N+Pl+Loc:si%>jn K ;
 +N+Pl+Com:si%>jgujn K ;
 +N+Sg+Nom:e%> Px1V ; !^P^
 +N+Sg+Gen:e%> Px1V ; !^P^
 +N+Sg+Acc:e%> Px1V ; !^P^
 +N+Sg+Nom:e%> Px2V ; !^P^
 +N+Sg+Ill:e%>s PxC ; !^P^
 +N+SgGenCmp:se%> R ; !^NG^  !Note! Same entry under GOADE-
 +N+Sg+Gen:se%> Px3V ; !^P^
 +N+Sg+Acc:se%> Px3V ; !^P^
 +N+Sg+Loc:se%>st PxC ; !^P^
 +N+Sg+Com:si%>jn PxC ; !^P^
 +N+Pl+Nom:si%>jd Px1C ; !^P^
 +N+Pl+Gen:si%>jd PxC ; !^P^
 +N+Pl+Acc:si%>jd PxC ; !^P^
 +N+Pl+Ill:si%>jdasa PxV ; !^P^
 +N+Pl+Loc:si%>jn PxC ; !^P^
 +N+Pl+Com:si%>jgujn K ;
 +N+Pl+Com:si%>jd PxPlComC ; !^P^
 +N+Sg+Gen:se%> Px2V ; !^P^
 +N+Sg+Acc:se%> Px2V ; !^P^


LEXICON ACTOR !!= * __@CODE@__ +CmpN/SgN +CmpN/SgG +CmpN/PlG 
 +CmpN/SgN+CmpN/SgG+CmpN/PlG: ACTORCT ;

LEXICON ACTORCT !!= * __@CODE@__ Long compound-forms
 +N+NomAg:%> GOAHTILONGCMP ;
 +N+NomAg+Sg+Nom:%> K ;
! +N+NomAg+Sg+Nom+CmpN/SgN+CmpN/SgG+CmpN/PlG:%> Px3V ; Bug1367
 +N+NomAg+Der+Der/viđá+Adv+Use/-Spell:»viđá K ;
 +N+NomAg:%> EssV ;
! +N+NomAg:%>X2 GOAHTA- ; ! Px sublexicon Bug1367
 +N+Sg+Nom+NomAg:%>X2 Px1V ;
 +N+Sg+Gen+NomAg:%>X2 Px1V ;
 +N+Sg+Acc+NomAg:%>X2 Px1V ;
 +N+Sg+Nom+NomAg:%>X2 Px2V ;  
 +N+Sg+Ill+NomAg:%>X2s%> PxC ;
 +N+NomAg:%>X3 GOAHTAI ; ! Ill sublexicon
 +N+NomAg+Use/Sub:%> GOAHTAI ; ! Ill sublexicon
 +N+NomAg:%>X4 GOADI- ; ! weak grade abs decl
 +N+NomAg+Use/Sub:%>X5 GODII- ; ! weak gr dipth simpl
 +N+NomAg:%>%^DISIMP GODII- ; ! weak gr dipth simpl
 +N+NomAg:%>X6 GOADA- ; ! AG Px

LEXICON ACTORLONGSHORT !!= * __@CODE@__ +CmpN/SgN +CmpN/SgG +CmpN/PlG 
 +CmpN/SgN+CmpN/SgG+CmpN/PlG: ACTORLONGSHORTCT ;

LEXICON ACTORLONGSHORTCT !!= * __@CODE@__ Sometimes long compound-forms
 +N+NomAg:%> GOAHTILONGSHORTCMP ;
 +N+NomAg+Sg+Nom:%> K ;
! +N+NomAg+Sg+Nom+CmpN/SgN+CmpN/SgG+CmpN/PlG:%> Px3V ; Bug1367
 +N+NomAg+Der+Der/viđá+Adv+Use/-Spell:»X7viđá K ;
! +N+Der/viđi+Adv:»X7viđi K ;
 +N+NomAg:%> EssV ;
! +N+NomAg:%>X2 GOAHTA- ; ! Px sublexicon Bug1367
 +N+Sg+Nom+NomAg:%>X2 Px1V ;
 +N+Sg+Gen+NomAg:%>X2 Px1V ;
 +N+Sg+Acc+NomAg:%>X2 Px1V ;
 +N+Sg+Nom+NomAg:%>X2 Px2V ; 
 +N+Sg+Ill+NomAg:%>X2s%> PxC ;
 +N+NomAg:%>X3 GOAHTAI ; ! Ill sublexicon
 +N+NomAg+Use/Sub:%> GOAHTAI ; ! Ill sublexicon
 +N+NomAg:%>X4 GOADI- ; ! weak grade abs decl
 +N+NomAg+Use/Sub:%>X5 GODII- ; ! weak gr dipth simpl
 +N+NomAg:%>%^DISIMP GODII- ; ! weak gr dipth simpl
 +N+NomAg:%>X6 GOADA- ; ! AG Px
 +N+NomAg:%>X8 GOADE- ; ! Ditto (?)

LEXICON ACTORSHORT !!= * __@CODE@__ +CmpN/SgN +CmpN/SgG +CmpN/PlG 
 +CmpN/SgN+CmpN/SgG+CmpN/PlG: ACTORSHORTCT ;

LEXICON ACTORSHORTCT !!= * __@CODE@__ Sometimes long compound-forms
  +N+NomAg+SgNomCmp@U.NeedsVowRed.ON@:%>X7@U.NeedsVowRed.ON@ R ;
 +N+NomAg+SgNomCmp+Use/Sub@U.NeedsVowRed.OFF@:%>@U.NeedsVowRed.OFF@ R ;
 +N+NomAg+Sg+Nom:%> K ;
! +N+NomAg+Sg+Nom+CmpN/SgN+CmpN/SgG+CmpN/PlG:%> Px3V ; Bug1367
 +N+NomAg+Der+Der/viđá+Adv+Use/-Spell:»X7viđá K ;
! +N+Der/viđi+Adv:»X7viđi K ;
 +N+NomAg:%> EssV ;
! +N+NomAg:%>X2 GOAHTA- ; ! Px sublexicon Bug1367
 +N+Sg+Nom+NomAg:%>X2 Px1V ;
 +N+Sg+Gen+NomAg:%>X2 Px1V ;
 +N+Sg+Acc+NomAg:%>X2 Px1V ;
 +N+Sg+Nom+NomAg:%>X2 Px2V ; 
 +N+Sg+Ill+NomAg:%>X2s%> PxC ;
 +N+NomAg:%>X3 GOAHTAI ; ! Ill sublexicon
 +N+NomAg+Use/Sub:%> GOAHTAI ; ! Ill sublexicon
 +N+NomAg+Sg+Gen:%>X4 K ;
 +N+NomAg+Sg+Acc:%>X4 K ;
 +N+NomAg+Sg+Gen:%>X4 Px3V ;
 +N+NomAg+Sg+Acc:%>X4 Px3V ;
 +N+NomAg+Sg+Loc:%>X4s K ;
 +N+NomAg+Sg+Loc+South+Use/Sub:%>X4n K ; ! !SOUTH
 +N+NomAg+Sg+Loc:%>X4st%> PxC ;
 +N+NomAg+Pl+Nom:%>X4t K ;
 +N+NomAg+Pl+Nom+Use/Sub:%>X4k K ;
 +N+NomAg+SgGenCmp+Use/NG+Use/Sub: R ; !  !Note! Same entry under GOADE-
 +N+NomAg+Use/Sub:%>X5 GODII- ; ! weak gr dipth simpl
 +N+NomAg:%>%^DISIMP GODII- ; ! weak gr dipth simpl
 +N+NomAg:%>X6 GOADA- ; ! AG Px
! +N+NomAg:%>X8 GOADE- ; ! Ditto (?)

LEXICON ACTORLEX !!= * __@CODE@__ Long compound-forms
 +N:%> GOAHTILONGCMP ;
 +N+Sg+Nom:%> K ;
! +N+Sg+Nom+CmpN/SgN+CmpN/SgG+CmpN/PlG:%> Px3V ; Bug1367
 +N+Der+Der/viđá+Adv+Use/-Spell:»viđá K ;
 +N:%> EssV ;
! +N:%>X2 GOAHTA- ; ! Px sublexicon Bug1367
 +N+Sg+Nom:%>X2 Px1V ;
 +N+Sg+Gen:%>X2 Px1V ;
 +N+Sg+Acc:%>X2 Px1V ;
 +N+Sg+Nom:%>X2 Px2V ;  
 +N+Sg+Ill:%>X2s%> PxC ;
 +N:%>X3 GOAHTAI ; ! Ill sublexicon
 +N+Use/Sub:%> GOAHTAI ; ! Ill sublexicon
 +N:%>X4 GOADI- ; ! weak grade abs decl
 +N+Use/Sub:%>X5 GODII- ; ! weak gr dipth simpl
 +N:%>%^DISIMP GODII- ; ! weak gr dipth simpl
 +N:%>X6 GOADA- ; ! AG Px

!LEXICON ACTORLONGSHORTTV not in use at the moment!+CmpN/SgN +CmpN/SgG +CmpN/PlG +CmpN/SgLeft +CmpN/SgNomLeft +CmpN/SgGenLeft +CmpN/PlGenLeft
! +N+NomAg+CmpN/SgN:%> R ;
! +N+NomAg+CmpN/SgN@U.NeedsVowRed.OFF@:%>@U.NeedsVowRed.OFF@ R ;
! +N+NomAg+CmpN/SgN@U.NeedsVowRed.ON@:%>X7@U.NeedsVowRed.ON@ R ;
! +N+NomAg+Sg+Nom:%> K ;
! +N+NomAg+Sg+Nom+CmpN/SgN+CmpN/SgG+CmpN/PlG:%> Px3V ; Bug1367
! +N+NomAg+Der+Der/viđá+Adv+Use/-Spell:»X7viđá K ;
! +N+NomAg+Der/viđi+Adv:»X7viđi K ;
! +N+NomAg:%> EssV ;
! +N+NomAg: DenominalAdjsV1Long ; !not plausible
! +N+NomAg: DenominalAdjsV2 ; !not plausible
! +N+NomAg: DenominalNounsV ; !not plausible
! +N+NomAg:%>X2 GOAHTA- ; ! Px sublexicon Bug1367
 ! +N+Sg+Nom+NomAg:%>X2 Px1V ;
! +N+NomAg+Sg+Gen+NomAg:%>X2 Px1V ;
! +N+NomAg+Sg+Acc+NomAg:%>X2 Px1V ;
! +N+NomAg+Sg+Nom+NomAg:%>X2 Px2V ;
! +N+NomAg+Sg+Ill+NomAg:%>X2s%> PxC ;
! +N+NomAg:%>X3 GOAHTAI ; ! Ill sublexicon
! +N+NomAg+Use/Sub:%> GOAHTAI ; ! Ill sublexicon
! +N+NomAg:%>X4 GOADI- ; ! weak grade abs decl
! +N+NomAg+Use/Sub:%>X5 GODII- ; ! weak gr dipth simpl
! +N+NomAg:%>%^DISIMP GODII- ; ! weak gr dipth simpl
! +N+NomAg:%>X6 GOADA- ; ! AG Px
! +N+NomAg:%>X8 GOADE- ; ! Ditto (?)




LEXICON STAHTA !!= * __@CODE@__ Bisyll. Non-Gradating a-Nouns; i-Illative
 +N:%> STAHTACASE ;
 +N:%>X3 GOAHTAI ;
 +N+Use/Sub:%> GOAHTAI ;
! +N:%>W9 GOAHTAI ; illative -ai only for iija-words
 +N: DenominalAdjsV1 ;
 +N: DenominalAdjsV2 ;
 +N: DenominalNounsV ;

LEXICON IIJA !!= * __@CODE@__ Bisyll. Non-Gradating a-Nouns; a-Illative
 +N:%> STAHTACASE ;
 +N:%> GOAHTAI ;
 +N+Use/NG:%>X3 GOAHTAI ;
 +N+Use/Sub:%> GOAHTAI ;
 +N: DenominalAdjsV1 ;
 +N: DenominalAdjsV2 ;
 +N: DenominalNounsV ;

LEXICON GADDI !!= * __@CODE@__ Bisyll. V-Nouns with Comparative Forms.  Short nom-compound-forms, long gen.
 +N+Sg+Nom:%> K ;
! +N+Sg+Nom:%> Px3V ; Bug1367
 +N+SgNomCmp@U.NeedsVowRed.ON@:%>X7@U.NeedsVowRed.ON@ R ;
 +N+SgNomCmp@U.NeedsVowRed.OFF@:%>@U.NeedsVowRed.OFF@ R ;
 +N+Der+Der/viđá+Adv+Use/-Spell:»X7viđá K ;
! +N+Der/viđi+Adv:»X7viđi K ;
 +N+Ess:%>n K ;
 +N+Ess:%>n%> PxC ;
! +N:%>X2 GOAHTA- ; ! Px sublexicon Bug1367
 +N+Sg+Nom:%>X2 Px1V ;
 +N+Sg+Gen:%>X2 Px1V ;
 +N+Sg+Acc:%>X2 Px1V ;
 +N+Sg+Nom:%>X2 Px2V ;
 +N+Sg+Ill:%>X2s%> PxC ;
 +N:%>X3 GOAHTAI ; ! Ill sublexicon
 +N+Use/Sub:%> GOAHTAI ; ! Ill sublexicon
 +N:%>X4 GOADI- ; ! weak grade abs decl
 +N+Use/Sub:%>X5 GODII- ; ! weak gr dipth simpl
 +N:%>%^DISIMP GODII- ; ! weak gr dipth simpl
 +N:%>X6 GOADA- ; ! AG Px
! +N:%> GOAHTE- ;
 +N+Der/A+A+Sem/Plc:%>X4 BU/MUS ;
 +N: DenominalNounsV ;
 +N: DenominalAdjsV1Long ;
! +N: DenominalAdjsV2 ;

LEXICON GADDILONG !!= * __@CODE@__ long compound forms, short -heapme
 +N:%> GOAHTILONGCMP ;
 +N+Sg+Nom:%> K ;
! +N+Sg+Nom:%> Px3V ; Bug1367
 +N+Der+Der/viđá+Adv+Use/-Spell:»viđá K ;
! +N+Der/viđi+Adv:»viđi K ;
 +N:%> EssV ;
! +N:%>X2 GOAHTA- ; ! Px sublexicon Bug1367
  +N+Sg+Nom:%>X2 Px1V ;
 +N+Sg+Gen:%>X2 Px1V ;
 +N+Sg+Acc:%>X2 Px1V ;
 +N+Sg+Nom:%>X2 Px2V ;  
 +N+Sg+Ill:%>X2s%> PxC ;
 +N:%>X3 GOAHTAI ; ! Ill sublexicon
 +N+Use/Sub:%> GOAHTAI ; ! Ill sublexicon
 +N:%>X4 GOADI- ; ! weak grade abs decl
 +N+Use/Sub:%>X5 GODII- ; ! weak gr dipth simpl
 +N:%>%^DISIMP GODII- ; ! weak gr dipth simpl
 +N:%>X6 GOADA- ; ! AG Px
 +N+Der/A+A:%>X4 BU/MUS ;
! +N: DenominalAdjsV1Short ;
! +N: DenominalAdjsV2 ;
! +N: DenominalNounsV ;

LEXICON GADDILONGSHORT !!= * __@CODE@__ NB! No SgIll and SgLoc because davvi is the only word this far Bisyll. V-Nouns with Comp. Forms, long-short nomcmp, long gencmp
 +N:%> GOAHTILONGCMP ;
 +N+Sg+Nom:%> K ;
! +N+Sg+Nom:%> Px3V ; Bug1367
 +N+SgNomCmp@U.NeedsVowRed.ON@:%>X7@U.NeedsVowRed.ON@ R ;
 +N+SgNomCmp@U.NeedsVowRed.OFF@:%>@U.NeedsVowRed.OFF@ R ;
 +N+Der+Der/viđá+Adv+Use/-Spell:»X7viđá K ;
! +N+Der/viđi+Adv:»X7viđi K ;
 +N+Ess:%>n K ;
! +N+Ess:%>n%> PxC ;
  +N+Sg+Nom:%>X2 PxC ;
 +N+Sg+Gen:%>X2 Px1V ;
 +N+Sg+Acc:%>X2 Px1V ;
 +N+Sg+Nom:%>X2 Px2V ;
! +N:%>X3 GOAHTAI ; ! Ill sublexicon
! +N:%>X4 GOADI- ; ! weak grade abs decl
 +N+Sg+Gen:%>X4 K ;
 +N+Sg+Acc:%>X4 K ;
 +N+SgGenCmp:%>X4 R ; !Note! Same entry under GOADE-
! +N+Sg+Gen:%>X4 Px3V ;
! +N+Sg+Acc:%>X4 Px3V ;
! +N+Sg+Loc:%>X4s K ;
! +N+Sg+Loc:%>X4n K ; !SUB !SOUTH
! +N+Sg+Loc:%>X4st%> PxC ; !^P^
 +N+Pl+Nom:%>X4t K ;
! +N+Use/Sub:%>X5 GODII- ; ! weak gr dipth simpl
! +N:%>%^DISIMP GODII- ; ! weak gr dipth simpl
 +N+Sg+Com:%>%^DISIMPjn K ;
! +N+Sg+Com:%>%^DISIMPjn%> PxC ;
! +N+Pl+Nom:%>%^DISIMPjd%> PxC ; !changed Px1C into PxC, TT.
 +N+Pl+Gen:%>%^DISIMPjd9 K ;
 +N+PlGenCmp:%>%^DISIMPjd R ;
! +N+Pl+Gen:%>%^DISIMPjd%> PxC ;
 +N+Pl+Acc:%>%^DISIMPjd9 K ;
! +N+Pl+Acc:%>%^DISIMPjd%> PxC ;
 +N+Pl+Ill:%>%^DISIMPjde K ;
! +N+Pl+Ill:%>%^DISIMPjdasa%> PxV ;
 +N+Pl+Loc:%>%^DISIMPjn K ;
 +N+Pl+Loc+South+Use/Sub:%>%^DISIMPjs K ; ! !SOUTH
! +N+Pl+Loc:%>%^DISIMPjn%> PxC ;
 +N+Pl+Com:%>%^DISIMPjgujn K ;
 +N+Pl+Com/Sh:%>%^DISIMPj%- ENDLEX ; !guosai- ja beziiguin
! +N+Pl+Com:%>%^DISIMPjd%> PxPlComC ;
! +N:%>X6 GOADA- ; ! AG Px
! +N:%>X8 GOADE- ; ! Ditto (?)
 +N:%> GOAHTE- ;
 +N+Der/A+A:%>X4 BU/MUS ;
! +N: DenominalNounsV ;
! +N: DenominalAdjsV1Long ;
! +N: DenominalAdjsV2 ;

LEXICON GADDISHORT !!= * __@CODE@__ Bisyll. V-Nouns with Comparative Forms.  Short nom-compound-forms, SHORT gen.
 +N:%> GOAHTICMP ;
 +N+Sg+Nom:%> K ;
 ! +N+Sg+Nom:%> Px3V ; Bug1367
 +N+Der+Der/viđá+Adv+Use/-Spell:»X7viđá K ;
! +N+Der/viđi+Adv:»X7viđi K ;
 +N:%> EssV ;
! +N:%>X2 GOAHTA- ; ! Px sublexicon Bug1367
 +N+Sg+Nom:%>X2 Px1V ;
 +N+Sg+Gen:%>X2 Px1V ;
 +N+Sg+Acc:%>X2 Px1V ;
! +N+Sg+Nom:%>X2 Px2V ;  Bug1367
 +N+Sg+Ill:%>X2s%> PxC ;
 +N:%>X3 GOAHTAI ; ! Ill sublexicon
 +N+Use/Sub:%> GOAHTAI ; ! Ill sublexicon
 +N+Sg+Gen:%>X4 K ;
 +N+Sg+Acc:%>X4 K ;
 +N+Sg+Gen:%>X4 Px3V ;
 +N+Sg+Acc:%>X4 Px3V ;
 +N+Sg+Loc:%>X4s K ;
 +N+Sg+Loc+South+Use/Sub:%>X4n K ; ! !SOUTH
 +N+Sg+Loc:%>X4st%> PxC ;
 +N+Pl+Nom:%>X4t K ;
 +N+Use/Sub:%>X5 GODII- ; ! weak gr dipth simpl
 +N:%>%^DISIMP GODII- ; ! weak gr dipth simpl
 +N:%>X6 GOADA- ; ! AG Px
 +N:%>X8 GOADE-IU- ; ! Ditto (?)
 +N+Der/A+A:%>X4 BU/MUS ;
! +N: DenominalNounsV ;
! +N: DenominalAdjsV1Short ;
! +N: DenominalAdjsV2 ;

LEXICON OARJI !!= * __@CODE@__ Bisyll. V-Nouns with Comparative Forms.  Short nom-compound-forms, long gen.
 +N+Sg+Nom:%> K ;
! +N+Sg+Nom:%> Px3V ; Bug1367
 +N+SgNomCmp@U.NeedsVowRed.ON@:%>X7@U.NeedsVowRed.ON@ R ;
 +N+SgNomCmp@U.NeedsVowRed.OFF@:%>@U.NeedsVowRed.OFF@ R ;
 +N+Der+Der/viđá+Adv+Use/-Spell:»X7viđá K ;
! +N+Der/viđi+Adv:»X7viđi K ;
 +N+Ess:%>n K ;
 +N+Ess:%>n%> PxC ;
! +N+Sg+Nom:%>X2 Px1V ;
! +N+Sg+Gen:%>X2 Px1V ;
! +N+Sg+Acc:%>X2 Px1V ;
! +N+Sg+Nom:%>X2 Px2V ; Bug1367
! +N:%>X3 GOAHTAI ; ! Ill sublexicon
 +N+Sg+Gen:%>X4 K ;
 +N+Sg+Acc:%>X4 K ;
! +N+Sg+Gen:%>X4 Px3V ;
! +N+Sg+Acc:%>X4 Px3V ;
! +N+Sg+Loc:%>X4s K ;
! +N+Sg+Loc:%>X4n K ; !SUB !SOUTH
! +N+Sg+Loc:%>X4st%> PxC ; !^P^
 +N+Pl+Nom:%>X4t K ;
! +N+Use/Sub:%>X5 GODII- ; ! weak gr dipth simpl
! +N:%>%^DISIMP GODII- ; ! weak gr dipth simpl
 +N+Sg+Com:%>%^DISIMPjn K ;
! +N+Sg+Com:%>%^DISIMPjn%> PxC ;
! +N+Pl+Nom:%>%^DISIMPjd%> PxC ; !changed Px1C into PxC, TT.
 +N+Pl+Gen:%>%^DISIMPjd9 K ;
 +N+PlGenCmp:%>%^DISIMPjd R ;
! +N+Pl+Gen:%>%^DISIMPjd%> PxC ;
 +N+Pl+Acc:%>%^DISIMPjd9 K ;
! +N+Pl+Acc:%>%^DISIMPjd%> PxC ;
 +N+Pl+Ill:%>%^DISIMPjde K ;
! +N+Pl+Ill:%>%^DISIMPjdasa%> PxV ;
 +N+Pl+Loc:%>%^DISIMPjn K ;
 +N+Pl+Loc+South+Use/Sub:%>%^DISIMPjs K ; ! !SOUTH
! +N+Pl+Loc:%>%^DISIMPjn%> PxC ;
 +N+Pl+Com:%>%^DISIMPjgujn K ;
 +N+Pl+Com/Sh:%>%^DISIMPj%- ENDLEX ; !guosai- ja beziiguin
! +N+Pl+Com:%>%^DISIMPjd%> PxPlComC ;
! +N:%>X6 GOADA- ; ! AG Px
! +N:%> GOAHTE- ;
 +N+Der/A+A:%>X4 BU/MUS ;
! +N: DenominalNounsV ;
! +N: DenominalAdjsV1Long ;
! +N: DenominalAdjsV2 ;

LEXICON LULLILONG !!= * __@CODE@__ long compound forms
 +N:%> GOAHTILONGCMP ;
 +N+Sg+Nom:%> K ;
! +N+Sg+Nom:%> Px3V ; Bug1367
 +N+Der+Der/viđá+Adv+Use/-Spell:»viđá K ;
! +N+Der/viđi+Adv:»viđi K ;
 +N:%> EssV ;
! +N+Sg+Nom:%>X2 Px1V ;
! +N+Sg+Gen:%>X2 Px1V ;
! +N+Sg+Acc:%>X2 Px1V ;
! +N+Sg+Nom:%>X2 Px2V ; Bug1367
! +N:%>X3 GOAHTAI ; ! Ill sublexicon
 +N+Sg+Gen:%>X4 K ;
 +N+Sg+Acc:%>X4 K ;
! +N+Sg+Gen:%>X4 Px3V ;
! +N+Sg+Acc:%>X4 Px3V ;
! +N+Sg+Loc:%>X4s K ;
! +N+Sg+Loc:%>X4n K ; !SUB !SOUTH
! +N+Sg+Loc:%>X4st%> PxC ; !^P^
 +N+Pl+Nom:%>X4t K ;
! +N+Use/Sub:%>X5 GODII- ; ! weak gr dipth simpl
! +N:%>%^DISIMP GODII- ; ! weak gr dipth simpl
 +N+Sg+Com:%>%^DISIMPjn K ;
! +N+Sg+Com:%>%^DISIMPjn%> PxC ;
! +N+Pl+Nom:%>%^DISIMPjd%> PxC ; !changed Px1C into PxC, TT.
 +N+Pl+Gen:%>%^DISIMPjd9 K ;
 +N+PlGenCmp:%>%^DISIMPjd R ;
! +N+Pl+Gen:%>%^DISIMPjd%> PxC ;
 +N+Pl+Acc:%>%^DISIMPjd9 K ;
! +N+Pl+Acc:%>%^DISIMPjd%> PxC ;
 +N+Pl+Ill:%>%^DISIMPjde K ;
! +N+Pl+Ill:%>%^DISIMPjdasa%> PxV ;
 +N+Pl+Loc:%>%^DISIMPjn K ;
 +N+Pl+Loc+South+Use/Sub:%>%^DISIMPjs K ; ! !SOUTH
! +N+Pl+Loc:%>%^DISIMPjn%> PxC ;
 +N+Pl+Com:%>%^DISIMPjgujn K ;
 +N+Pl+Com/Sh:%>%^DISIMPj%- ENDLEX ; !guosai- ja beziiguin
! +N+Pl+Com:%>%^DISIMPjd%> PxPlComC ;
! +N:%>X6 GOADA- ; ! AG Px
 +N+Der/A+A:%>X4 BU/MUS ;
! +N: DenominalAdjsV1Long ;
! +N: DenominalAdjsV2 ;
! +N: DenominalNounsV ;



LEXICON LUONDU !!= * __@CODE@__ this word (+vuohta) because of behavior in compounds
 +N+Sg+Nom:%> K ;
! +N+Sg+Nom:%> Px3V ; Bug1367
 +N+Ess:%>n K ;
 +N+Ess:%>n%> PxC ;
! +N:%>X2 GOAHTA- ; ! Px sublexicon Bug1367
 +N+Sg+Nom:%>X2 Px1V ;
 +N+Sg+Gen:%>X2 Px1V ;
 +N+Sg+Acc:%>X2 Px1V ;
! +N+Sg+Nom:%>X2 Px2V ;  Bug1367
 +N+Sg+Ill:%>X2s%> PxC ;
 +N:%>X3 GOAHTAI ; ! Ill sublexicon
 +N+Use/Sub:%> GOAHTAI ; ! Ill sublexicon
 +N+Sg+Gen:%>X4 K ;
 +N+Sg+Acc:%>X4 K ;
 +N+SgGenCmp:%>X4 R ; !Note! Same entry under GOADE-
 +N+Sg+Gen:%>X4 Px3V ;
 +N+Sg+Acc:%>X4 Px3V ;
 +N+Sg+Loc:%>X4s K ;
 +N+Sg+Loc+South+Use/Sub:%>X4n K ; ! !SOUTH
 +N+Sg+Loc:%>X4st%> PxC ;
 +N+Pl+Nom:%>X4t K ;
 +N+Pl+Nom+Use/Sub:%>X4k K ; ! !Skániid dialect
 +N+Sg+Com+Use/Sub:%>X5jn K ;
 +N+Sg+Com:%>%^DISIMPjn K ;
 +N+Sg+Com+Use/Sub:%>X5jn%> PxC ;
 +N+Sg+Com:%>%^DISIMPjn%> PxC ;
 +N+Pl+Nom+Use/Sub:%>X5jd%> Px1C ;
 +N+Pl+Nom:%>%^DISIMPjd%> Px1C ;
 +N+Pl+Gen+Use/Sub:%>X5jd K ;
 +N+Pl+Gen:%>%^DISIMPjd K ;
 +N+Pl+Gen+Use/Sub:%>X5jd%> PxC ;
 +N+Pl+Gen:%>%^DISIMPjd%> PxC ;
 +N+PlGenCmp+Use/Sub:%>X5jd R ;
 +N+PlGenCmp:%>%^DISIMPjd R ;
 +N+Pl+Acc+Use/Sub:%>X5jd K ;
 +N+Pl+Acc:%>%^DISIMPjd K ;
 +N+Pl+Acc+Use/Sub:%>X5jd%> PxC ;
 +N+Pl+Acc:%>%^DISIMPjd%> PxC ;
 +N+Pl+Ill+Use/Sub:%>X5jde K ;
 +N+Pl+Ill:%>%^DISIMPjde K ;
 +N+Pl+Ill+Use/Sub:%>X5jdasa%> PxV ;
 +N+Pl+Ill:%>%^DISIMPjdasa%> PxV ;
 +N+Pl+Loc+Use/Sub:%>X5jn K ;
 +N+Pl+Loc:%>%^DISIMPjn K ;
 +N+Pl+Loc+South+Use/Sub:%>X5js K ; ! !SOUTH
 +N+Pl+Loc+South+Use/Sub:%>%^DISIMPjs K ; ! !SOUTH
 +N+Pl+Loc+Use/Sub:%>X5jn%> PxC ;
 +N+Pl+Loc:%>%^DISIMPjn%> PxC ;
 +N+Pl+Com+Use/Sub:%>X5jgujn K ;
 +N+Pl+Com:%>%^DISIMPjgujn K ;
 +N+Pl+Com/Sh+Use/Sub:%>X5j%- ENDLEX ; !guosai- ja beziiguin
 +N+Pl+Com/Sh:%>%^DISIMPj%- ENDLEX ; !guosai- ja beziiguin
 +N+Pl+Com+Use/Sub:%>X5jd%> PxPlComC ;
 +N+Pl+Com:%>%^DISIMPjd%> PxPlComC ;
 +N+Pl+Com+Use/Sub:%>%^DISIMPjn%> PxPlComC ;
 +N:%>X6 GOADA- ; ! AG Px
! +N: DenominalAdjsV1Long ;
! +N: DenominalAdjsV2 ;

LEXICON RUOKTU !!= * __@CODE@__ only this word because of its behavior in compounds
 +N+Sg+Nom:%> K ;
! +N+Sg+Nom:%> Px3V ; Bug1367
 +N+Ess:%>n K ;
 +N+Ess:%>n%> PxC ;
! +N:%>X2 GOAHTA- ; ! Px sublexicon Bug1367
 +N+Sg+Nom:%>X2 Px1V ;
 +N+Sg+Gen:%>X2 Px1V ;
 +N+Sg+Acc:%>X2 Px1V ;
! +N+Sg+Nom:%>X2 Px2V ;  Bug1367
 +N+Sg+Ill:%>X2s%> PxC ;
 +N:%>X3 GOAHTAI ; ! Ill sublexicon
 +N+Use/Sub:%> GOAHTAI ; ! Ill sublexicon
 +N+Sg+Gen:%>X4 K ;
 +N+Sg+Acc:%>X4 K ;
 +N+SgGenCmp:%>X4 R ; !Note! Same entry under GOADE-
 +N+SgGenCmp:%>X8 R ;
 +N+Sg+Gen:%>X4 Px3V ;
 +N+Sg+Acc:%>X4 Px3V ;
 +N+Sg+Loc:%>X4s K ;
 +N+Sg+Loc+South+Use/Sub:%>X4n K ; ! !SOUTH
 +N+Sg+Loc:%>X4st%> PxC ;
 +N+Pl+Nom:%>X4t K ;
 +N+Pl+Nom+Use/Sub:%>X4k K ; ! !Skániid dialect
 +N+Sg+Com+Use/Sub:%>X5jn K ;
 +N+Sg+Com:%>%^DISIMPjn K ;
 +N+Sg+Com+Use/Sub:%>X5jn%> PxC ;
 +N+Sg+Com:%>%^DISIMPjn%> PxC ;
 +N+Pl+Nom+Use/Sub:%>X5jd%> Px1C ;
 +N+Pl+Nom:%>%^DISIMPjd%> Px1C ;
 +N+Pl+Gen+Use/Sub:%>X5jd K ;
 +N+Pl+Gen:%>%^DISIMPjd K ;
 +N+Pl+Gen+Use/Sub:%>X5jd%> PxC ;
 +N+Pl+Gen:%>%^DISIMPjd%> PxC ;
 +N+PlGenCmp+Use/Sub:%>X5jd R ;
 +N+PlGenCmp:%>%^DISIMPjd R ;
 +N+Pl+Acc+Use/Sub:%>X5jd K ;
 +N+Pl+Acc:%>%^DISIMPjd K ;
 +N+Pl+Acc+Use/Sub:%>X5jd%> PxC ;
 +N+Pl+Acc:%>%^DISIMPjd%> PxC ;
 +N+Pl+Ill+Use/Sub:%>X5jde K ;
 +N+Pl+Ill:%>%^DISIMPjde K ;
 +N+Pl+Ill+Use/Sub:%>X5jdasa%> PxV ;
 +N+Pl+Ill:%>%^DISIMPjdasa%> PxV ;
 +N+Pl+Loc+Use/Sub:%>X5jn K ;
 +N+Pl+Loc:%>%^DISIMPjn K ;
 +N+Pl+Loc+South+Use/Sub:%>X5js K ; ! !SOUTH
 +N+Pl+Loc+South+Use/Sub:%>%^DISIMPjs K ; ! !SOUTH
 +N+Pl+Loc+Use/Sub:%>X5jn%> PxC ;
 +N+Pl+Loc:%>%^DISIMPjn%> PxC ;
 +N+Pl+Com+Use/Sub:%>X5jgujn K ;
 +N+Pl+Com:%>%^DISIMPjgujn K ;
 +N+Pl+Com/Sh+Use/Sub:%>X5j%- ENDLEX ; !guosai- ja beziiguin
 +N+Pl+Com/Sh:%>%^DISIMPj%- ENDLEX ; !guosai- ja beziiguin
 +N+Pl+Com+Use/Sub:%>X5jd%> PxPlComC ;
 +N+Pl+Com:%>%^DISIMPjd%> PxPlComC ;
 +N+Pl+Com+Use/Sub:%>%^DISIMPjn%> PxPlComC ;
 +N:%>X6 GOADA- ; ! AG Px
 +N+Sg+Gen+Use/NG:%>X8 K ;
! +N: DenominalAdjsV1Long ;
 !+N: DenominalAdjsV2 ;			does not seem plausible

LEXICON MADIDJA
  :máđid'ja GOAHTI-A ;
 +Use/Sub:máđiija IIJA ;
 +Use/Sub:máđija IIJA ;

LEXICON MADII  !!= * __@CODE@__ Another peculiar word that deserves its own lex.
!commented out everything but SgNom and SgAcc, SgGen, follošing Pekkas comments
 +N+Sg+Nom+Use/Sub:%> K ;
 +N+Sg+Nom:%>j K ;
! +N+Sg+Nom:%> Px3V ; !^P^ !don't know if it is in use
 +N+Ess+Use/Sub:%>n K ; !SUB
 +N+Ess+Use/Sub:%>jn K ;
 +N+Ess+Use/Sub:%>n%> PxC ; !^P^ !don't know if it is in use
! +N:%>X2 GOAHTA- ; ! Px sublexicon
 +N+Use/Sub:%>X3 GOAHTAI ; ! Ill sublexicon , don't know if it is in use
 +N+Sg+Gen+Use/Sub:%> K ;
 +N+Sg+Gen:%>j K ;
 +N+Sg+Acc+Use/Sub:%> K ;
 +N+Sg+Acc:%>j K ;
 +N+SgNomCmp+Use/Sub:%> R ;
 +N+SgGenCmp+Use/Sub:%> R ;
! +N+PlGenCmp:%>d9 R ; !SUB
 +N+SgNomCmp:%>j R ;
 +N+SgGenCmp:%>j R ;
 +N+PlGenCmp+Use/Sub:%>jd9 R ;
! +N+Sg+Gen:%>X4 Px3V ; !^P^ !don't know if it is in use
! +N+Sg+Acc:%>X4 Px3V ; !^P^ !don't know if it is in use
 +N+Sg+Loc+Use/Sub:%>s K ; !SUB
 +N+Sg+Loc+Use/Sub:%>n K ; !SUB !SOUTH
 +N+Sg+Loc+Use/Sub:%>js K ;
 +N+Sg+Loc+Use/Sub:%>jn K ; !SUB !SOUTH
! +N+Sg+Loc:%>X4st%> PxC ; !^P^ !don't know if it is in use
 +N+Pl+Nom+Use/Sub:%>t K ; !SUB
 +N+Pl+Nom+Use/Sub:%>jt K ;
 +N+Sg+Com+Use/Sub:%>jn K ;
 +N+Sg+Com+Use/Sub:%>n%> PxC ; !^P^ !don't know if it is in use
 +N+Pl+Nom+Use/Sub:%>X5jd%> Px1C ; !^P^ !don't know if it is in use
 +N+Pl+Gen+Use/Sub:%>jd9 K ;
 +N+Pl+Gen+Use/Sub:%>X5jd%> PxC ; !^P^ !don't know if it is in use
 +N+Pl+Acc+Use/Sub:%>jd9 K ;
! +N+Pl+Acc:%>X5jd%> PxC ; !^P^ !don't know if it is in use
 +N+Pl+Ill+Use/Sub:%>jde K ;
! +N+Pl+Ill:%>X5jdasa%> PxV ; !^P^ !don't know if it is in use
 +N+Pl+Loc+Use/Sub:%>jn K ;
 +N+Pl+Loc+Use/Sub:%>js K ; !SUB !SOUTH
! +N+Pl+Loc:%>X5jn%> PxC ; !^P^ !don't know if it is in use
 +N+Pl+Com+Use/Sub:%>jgujn K ;
! +N+Pl+Com/Sh:%>j%- ENDLEX ; !guosai- ja beziiguin
! +N+Pl+Com:%>X5jd%> PxPlComC ; !^P^ !don't know if it is in use
! +N:%>X6 GOADA- ; ! AG Px !don't know if it is in use
! +N:%>j DenominalAdjsV1 ;
! +N: DenominalAdjsV2 ; !not plausible



LEXICON GENTLEMAN !!= * __@CODE@__  cns-final bisyllabic loanwords (stem mana-)
 +N:%> GOAHTICMP ;
 +N+Sg+Nom:%> K ;           ! Nom is bare form
 +N+Sg+Nom+Use/Sub:a Px3V ; ! !  Bug1367      ! Stem vowel a
 +N+Use/Sub:a%> EssV ;             ! ! Stem vowel a
 +N+Use/Sub:a%> STAHTACASE ;     !   ! No CG
 +N+Use/Sub:a%> GOAHTAI ;        !   ! No ill i > á
! +N+Use/Sub:a DenominalAdjsV1 ;
! +N+Use/Sub:a DenominalAdjsV2 ;
! +N+Use/Sub:a DenominalNounsV ;

LEXICON DUOHKI !only this word so far for disamb. reasons
 +N:%> GOAHTICMP ;
 +N+Sg+Nom:%> K ;
! +N+Sg+Nom:%> Px3V ; Bug1367 
 +N:%> EssV ;
! +N:%>X2 GOAHTA- ; ! Px sublexicon
 +N:%>X3 GOAHTAI ; ! Ill sublexicon
 +N+Use/Sub:%> GOAHTAI ; ! Ill sublexicon
! +N:%>X4 GOADI- ; ! weak grade abs decl
! +N+Use/Sub:%>X5 GODII- ; ! weak gr dipth simpl
! +N:%>%^DISIMP GODII- ; ! weak gr dipth simpl
 +N+Sg+Com:%>%^DISIMPjn K ;
! +N+Sg+Com:%>%^DISIMPjn%> PxC ;
! +N+Pl+Nom:%>%^DISIMPjd%> PxC ; !changed Px1C into PxC, TT.
 +N+Pl+Gen:%>%^DISIMPjd9 K ;
 +N+PlGenCmp:%>%^DISIMPjd R ;
! +N+Pl+Gen:%>%^DISIMPjd%> PxC ;
 +N+Pl+Acc:%>%^DISIMPjd9 K ;
! +N+Pl+Acc:%>%^DISIMPjd%> PxC ;
 +N+Pl+Ill:%>%^DISIMPjde K ;
! +N+Pl+Ill:%>%^DISIMPjdasa%> PxV ;
 +N+Pl+Loc:%>%^DISIMPjn K ;
 +N+Pl+Loc+South+Use/Sub:%>%^DISIMPjs K ; ! !SOUTH
! +N+Pl+Loc:%>%^DISIMPjn%> PxC ;
 +N+Pl+Com:%>%^DISIMPjgujn K ;
 +N+Pl+Com/Sh:%>%^DISIMPj%- ENDLEX ; !guosai- ja beziiguin
! +N+Pl+Com:%>%^DISIMPjd%> PxPlComC ;
! +N:%>X6 GOADA- ; ! AG Px
 +N+Sg+Gen:%>X4 K ;
 +N+Sg+Acc:%>X4 K ;
! +N+Sg+Gen:%>X4 Px3V ;
! +N+Sg+Acc:%>X4 Px3V ;
 +N+Sg+Loc:%>X4s K ;
 +N+Sg+Loc+South+Use/Sub:%>X4n K ; ! !SOUTH
! +N+Sg+Loc:%>X4st%> PxC ;
 +N+Pl+Nom:%>X4t K ;
 +N:%>X8 GOADE- ; ! Ditto (?)



LEXICON BUDEITA !!= * __@CODE@__ Rather special word
 +N:a%> GOAHTICMP ;
 +N+Sg+Nom:a%> K ;
! +N+Sg+Nom:a%> Px3V ; Bug1367
! +N+Der+Der/viđá+Adv+Use/-Spell:a»X7viđá K ;
! +N+Der/viđi+Adv:a»X7viđi K ;
 +N:a%> EssV ;
 +N:ta DenominalAdjsV1 ;
 +N:ta DenominalNounsV ;
 +N+Sg+Gen:ta%> K ;
 +N+Sg+Acc:ta%> K ;
 +N+SgGenCmp+Use/NG:ta%> R ; !  !Note! Same entry under GOADE-
! +N+Sg+Gen:ta%> Px3V ;
! +N+Sg+Acc:ta%> Px3V ;
 +N+Sg+Loc:ta%>s K ;
 +N+Sg+Loc+South+Use/Sub:ta%>n K ; ! !SOUTH
! +N+Sg+Loc:ta%>st%> PxC ;
 +N+Pl+Nom:ta%>t K ;
 +N+Pl+Nom+Use/Sub:ta%>k K ;
 +N+Sg+Com:ta%>jn K ;
! +N+Sg+Com:ta%>jn%> PxC ;
! +N+Pl+Nom:ta%>jd%> PxC ; !changed Px1C into PxC, TT.
 +N+Pl+Gen:ta%>jd9 K ;
 +N+PlGenCmp:ta%>jd R ;
! +N+Pl+Gen:ta%>jd%> PxC ;
 +N+Pl+Acc:ta%>jd9 K ;
! +N+Pl+Acc:ta%>jd%> PxC ;
 +N+Pl+Ill:ta%>jde K ;
! +N+Pl+Ill:ta%>jdasa%> PxV ;
 +N+Pl+Loc:ta%>jn K ;
 +N+Pl+Loc+South+Use/Sub:ta%>js K ; ! !SOUTH
! +N+Pl+Loc:ta%>jn%> PxC ;
 +N+Pl+Com:ta%>jgujn K ;
 +N+Pl+Com/Sh:ta%>j%- ENDLEX ; !guosai- ja beziiguin
! +N+Pl+Com:ta%>jd%> PxPlComC ;
! +N:ta%> GOADA- ;
! +N+Sg+Nom:a%> Px1V ;
! +N+Sg+Gen:a%> Px1V ;
! +N+Sg+Acc:a%> Px1V ;
! +N+Sg+Nom:a%> Px2V ;
! +N+Sg+Ill:as%> PxC ;
 +N+Sg+Ill:i%>j K ;
 +Sg+Gen:ta%> K ;   ! This escape hatch for X8 gives gieldda as Gen of gieldá.
 +SgGenCmp:ta%> R ; !Note! Same entry under GOADI-

LEXICON MANNI !!= * __@CODE@__ Bisyll. V-Nouns. Long/SHORT nom-compound-forms, long gen.ILL:mánnii/mánnái
 +N:%> GOAHTILONGCMP ;
 +N:%> GOAHTICMP ;
 +N+Sg+Nom:%> K ;
! +N+Sg+Nom:%> Px3V ; Bug1367 
 +N+Der+Der/viđá+Adv+Use/-Spell:»X7viđá K ;
! +N+Der/viđi+Adv:»X7viđi K ;
 +N:%> EssV ;
! +N:%>X2 GOAHTA- ; ! Px sublexicon Bug1367
 +N+Sg+Nom:%>X2 Px1V ;
 +N+Sg+Gen:%>X2 Px1V ;
 +N+Sg+Acc:%>X2 Px1V ;
! +N+Sg+Nom:%>X2 Px2V ;  Bug1367
 +N+Sg+Ill:%>X2s%> PxC ;
 +N+Dial/%-KJ:%>X3 GOAHTAI ; ! Ill sublexicon
 +N+Use/Sub:%> GOAHTAI ; ! Ill sublexicon
 +N+Sg+Ill+Dial/%-GG:%>j K ;
 +N:%>X4 GOADI- ; ! weak grade abs decl
 +N+Use/Sub:%>X5 GODII- ; ! weak gr dipth simpl
 +N:%>%^DISIMP GODII- ; ! weak gr dipth simpl
 +N:%>X6 GOADA- ; ! AG Px
 +N+Sg+Gen+Allegro+Use/NG:%>X8 K ;  ! 
 +N: DenominalAdjsV1Long ;
! +N: DenominalAdjsV2 ; not plausible
 +N: DenominalNounsV ;

!! !Trisyllabic nouns
! - - - - - - - - -

LEXICON EANA !!= * __@CODE@__ 
+v1+Dial/%-GG:eatnam8 SEAMU ;
+v2+Dial/%-KJ:eatnam MALIS ;
+v3+Use/NG:eatnam GAHPIR ;


LEXICON MATTAR !!= * __@CODE@__ Tris. Anim. Gradating C-Nouns
 MALIS ;

LEXICON MALIS !!= * __@CODE@__ Short compound-forms Tris. Inanim. Gradating C-Nouns
 +N:%>X4 MALIS0 ;
 +N+SgNomCmp@U.NeedsVowRed.ON@:%>X8@U.NeedsVowRed.ON@ R ;
 +N+SgNomCmp@U.NeedsVowRed.OFF@:%>@U.NeedsVowRed.OFF@ R ;
 +N:%>X2 MALLAS- ;
 +N:%>X4 DenominalAdjsCShort ;
 +N:%>X2 DenominalNounsC ;
 +N+Use/-Spell:%>X8 GEAHTES ;
!+N+Der1+Der/Dimin:až»X2 DIMINC ; !redundant
!+N+Der2+Der/Dimin:až»X2 DIMINC ; !redundant

LEXICON DOAVTTIR !!= * __@CODE@__ Short compound-forms Tris. Inanim. Gradating C-Nouns
 +N:%>X4 MALIS0 ;
 +N+SgNomCmp+Use/-Spell:%>X4 R ;
 +N+SgNomCmp@U.NeedsVowRed.ON@:%>X8@U.NeedsVowRed.ON@ R ;
 +N+SgNomCmp@U.NeedsVowRed.OFF@:%>@U.NeedsVowRed.OFF@ R ;
 +N:%>X2 MALLAS- ;
 +N:%>X4 DenominalAdjsCShort ;
 +N:%>X2 DenominalNounsC ;
 +N+Use/-Spell:%>X8 GEAHTES ;
!+N+Der1+Der/Dimin:až»X2 DIMINC ; !redundant
!+N+Der2+Der/Dimin:až»X2 DIMINC ; !redundant

LEXICON MALISLONG !!= * __@CODE@__  Long compound-forms Tris. Inanim. Gradating C-Nouns
 +N+Sg+Nom:%>X4 K ;
 +N+SgNomCmp:%>X4 R ;
 +N+Der+Der/viđá+Adv+Use/-Spell:»X4#viđá K ;
! +N+Der/viđi+Adv:»X4#viđi K ;
 +N+Ess:%>X4in K ;
 +N:%>X2 MALLAS- ;
 +N:%>X4 DenominalAdjsCLong ;
 +N:%>X2 DenominalNounsC ;
 +N+Use/-Spell:%>X4 GEAHTES ;
! +N+Der1+Der/Dimin:až»X2 DIMINC ; !redundant

LEXICON MALISLONGSHORT !!= * __@CODE@__  Long and short compound-forms. Tris. Inanim. Gradating C-Nouns
 +N+Sg+Nom:%>X4 K ;
 +N+SgNomCmp:%>X4 R ;
 +N+Der+Der/viđá+Adv+Use/-Spell:»X4#viđá K ;
! +N+Der/viđi+Adv:»X4#viđi K ;
 +N+Ess:%>X4in K ;
 +N+SgNomCmp@U.NeedsVowRed.ON@:%>X8@U.NeedsVowRed.ON@ R ;
 +N+SgNomCmp@U.NeedsVowRed.OFF@:%>@U.NeedsVowRed.OFF@ R ;
 +N:%>X2 MALLAS- ;
 +N:%>X4 DenominalAdjsC ;
 +N:%>X2 DenominalNounsC ;
 +N+Use/-Spell:%>X8 GEAHTES ;
 +N+Use/-Spell:%>X4 GEAHTES ;
! +N+Der1+Der/Dimin:až»X2 DIMINC ; !redundant


LEXICON OVCCIS !!= * __@CODE@__  Collective numerals
 +N+Coll+Sg+Nom:%>X4 K ;
 +N+Coll+Ess:%>X4in K ;
 +N+Coll:%>X2 MALLAS- ;


LEXICON BEANA !!= * __@CODE@__ Trisyll. Anim. Gradating 0-Nouns
 SEAMU ;

LEXICON SEAMU !!= * __@CODE@__ Short compound-forms. Trisyll. Inanim. Gradating 0-Nouns
 +N:%>X4 BOAZU-NE ; !NE
 +N:%>X2 MALLAS- ;
 +N:%>X2 DenominalNounsC ;
 +N: DenominalAdjsV1Short ;

LEXICON SEAMULONG !!= * __@CODE@__ Long compound-forms. Trisyll. Inanim. Gradating 0-Nouns
 +N+Sg+Nom:%>X4 K ;
 +N+SgNomCmp:%>X4 R ;
 +N+Der+Der/viđá+Adv+Use/-Spell:»X4viđá K ;
! +Der/viđi+Adv:»X4viđi K ;
 +N+Ess:%>X4n K ;
 +N+Ess:%>X4n%> PxC ;
 +N:%>X2 MALLAS- ;
 +N:%>X2 DenominalNounsC ;
 +N: DenominalAdjsV1Short ;

LEXICON DAHPPAGA !!= * __@CODE@__  the dáhpahuvvá fix nr2
 +N:%>X4 BOAZU-NE ; !NE
 +N:%>X2 MALLAS- ;
 +N:%>X2 DenominalNounsC ;
! +N: DenominalAdjsV1Short ;

LEXICON GAHPIR !!= * __@CODE@__ Short compound-forms. Trisyll. Non-Gradating C-Nouns
 +N+Sg+Nom:%> K ;
 +N+SgNomCmp@U.NeedsVowRed.ON@:%>X7@U.NeedsVowRed.ON@ R ;    ! gahpergánda, čoahkkenordnet
 +N+SgNomCmp@U.NeedsVowRed.OFF@:%>@U.NeedsVowRed.OFF@ R ;
 +N+Der+Der/viđá+Adv+Use/-Spell:»X7#viđá K ;
 +N+Ess:%>in K ;
 +N:%> MALLAS- ;		 ! GAI, NPx, NPl
 +N: DenominalNounsC ;
 +N: DenominalAdjsCShort ;
 +N+Use/-Spell:%>X7 GEAHTES ;

LEXICON ENGEL !!= * __@CODE@__ Restricted denominals for speller   Short compound-forms. Trisyll. Non-Gradating C-Nouns
 +N+Sg+Nom:%> K ;
 +N+SgNomCmp@U.NeedsVowRed.ON@:%>X7@U.NeedsVowRed.ON@ R ;    ! gahpergánda, čoahkkenordnet
 +N+SgNomCmp@U.NeedsVowRed.OFF@:%>@U.NeedsVowRed.OFF@ R ;
 +N+Der+Der/viđá+Adv+Use/-Spell:»X7#viđá K ;
 +N+Ess:%>in K ;
 +N:%> MALLAS- ;		 ! GAI, NPx, NPl
 +N+Use/-Spell: DenominalNounsC ;
 +N+Use/-Spell: DenominalAdjsCShort ;
 +N+Use/-Spell:%>X7 GEAHTES ;


LEXICON GAHPIRLONGSHORT !!= * __@CODE@__ Long and short compound-forms. Trisyll. Non-Gradating C-Nouns
 +N+Sg+Nom:%> K ;
 +N+SgNomCmp:%> R ;
 +N+Der+Der/viđá+Adv+Use/-Spell:»#viđá K ;
 +N+Ess:%>in K ;
 +N+SgNomCmp@U.NeedsVowRed.ON@:%>X7@U.NeedsVowRed.ON@ R ;    ! gahpergánda, čoahkkenordnet
 +N+SgNomCmp@U.NeedsVowRed.OFF@:%>@U.NeedsVowRed.OFF@ R ;
 +N:%> MALLAS- ;		! GAI, NPx, NPl
 +N: DenominalNounsC ;
 +N: DenominalAdjsC ;
 +N+Use/-Spell:%>X7 GEAHTES ;
 +N+Use/NG+Use/-Spell: GEAHTES ;


LEXICON GAHPIRLONG !!= * __@CODE@__ Long compound-forms. Trisyll. Non-Gradating C-Nouns
 +N+Sg+Nom:%> K ;
 +N+SgNomCmp:%> R ; ! gahpirgánda, čoahkkinordnet
 +N+Der+Der/viđá+Adv+Use/-Spell:»#viđá K ;
! +N+Der/viđi+Adv:»#viđi K ;
 +N+Ess:%>in K ;
 +N:%> MALLAS- ;		! GAI, NPx, NPl
 +N: DenominalNounsC ;
 +N: DenominalAdjsCLong ;
 +N+Use/-Spell: GEAHTES ;

LEXICON DAIVVAS !!= * __@CODE@__ Tris. Gradating C-Nouns, The Troms declension: dáivvaš:dáivaha, bearaš:bearraha, njunuš:njunnoha
 +N+Sg+Nom:š%>X4 K ;
 +N+Ess:š%>X4in K ;
 +N:š%>X4 R ;
 +N+Sg+Nom:h%>X2 PxC ;
 +N+Sg+Gen:h%>X2a K ;
 +N+Sg+Gen+Use/Sub:h%>X2 K ;
 +N+SgGenCmp:h%>X2a R ; !compound also for these
 +N+SgGenCmp+Use/Sub:h%>X2 R ; ! !compound also for these
 +N+Sg+Gen:h%>X2 PxC ;
 +N+Sg+Acc:h%>X2a K ;
 +N+Sg+Acc+Use/Sub:h%>X2 K ;
 +N+Sg+Acc:h%>X2 PxC ;
 +N+Pl+Nom:h%>X2at K ;
 +N+Pl+Nom+Use/Sub:h%>X2ak K ;
 +N+Sg+Ill:h%>X2asa%> PxV ;
 +N+Pl+Nom:h%>X2ijddá%> Px1V ;
 +N:h%>X2i MALLASI-/NUORABU- ;
 +N:š%>X4 DenominalAdjsCLong ;
 +N:h%>X2 DenominalNounsC ;
 +N+Use/-Spell:š%>X4 GEAHTES ;





! What about Trisyll. Non-Gradating 0-Nouns ??? Are there some?
! Yes there are: "kamela" is one of them, and in corp the
! Pl Gen PxSg3 is kamelaiddis. Right or wrong?
! So, where to put this? STAHTA seems to be wrong place for it.

!! !Contracted nouns
! - - - - - - - -

LEXICON BOAZU !!= * __@CODE@__ Anim. Contracted 0-Nouns
 SUOLU ;

LEXICON SUOLU !!= * __@CODE@__ Short compound-forms. Inanim. Contracted 0-Nouns
 +N:%>X4 BOAZU-NE ;
 +N+SgNomCmp@U.NeedsVowRed.ON@:%>X8@U.NeedsVowRed.ON@ R ;
 +N+SgNomCmp@U.NeedsVowRed.OFF@:%>@U.NeedsVowRed.OFF@ R ;
 +N:%>Y5 BOHCCO ;
 +N:%>Y6 BOHCCU ;
 +N:%>Y5 DenominalNounsV ;
 +N: DenominalAdjsV1Short ;

LEXICON SUOLULONG !!= * __@CODE@__ Long compound-forms. Inanim. Contracted 0-Nouns
 +N+Sg+Nom:%>X4 K ;
 +N+Der+Der/viđá+Adv+Use/-Spell:»X4viđá K ;
! +N+Der/viđi+Adv:»X4viđi K ;
 +N+Ess:%>X4n K ;
 +N+Ess:%>X4n%> PxC ;
 +N+SgNomCmp+Use/Sub:%>X5 R ;
 +N+SgNomCmp:%>%^DISIMP R ;
 +N:%>Y5 BOHCCO ;
 +N:%>Y6 BOHCCU ;
 +N:%>Y5 DenominalNounsV ;
 +N: DenominalAdjsV1Long ;


!LEXICON SATTU
! +N:%>Y5 SADDO ;
! +N:%>Y6 SADDU ;
! +N:%>X4 SATTU- ;
! +N: DenominalAdjsV1 ;
! +N:%>Y5 DenominalNounsV ;

LEXICON GISTTA !!= * __@CODE@__ The Noun gistta, gist -
 +N:s'ta%>X4 BOAZU-NE ;
 +N:stá%>Y5 FALLA- ;
 +N:stá%>Y5 DenominalNounsV ;
 +N:stta DenominalAdjsV1 ;

LEXICON FALIS !!= * __@CODE@__ Contracted Anim. C-Nouns
 +N:%>X4 MALIS0 ;
 +N:%>Y5 FALLA- ;
 +N:%>Y5 DenominalNounsV ;
 +N: DenominalAdjsV1Short ;

LEXICON LASIS !!= * __@CODE@__ Contracted Inanim. C-Nouns
!Tentatively copying entries from FALIS
!This must be checked! 020207 TT.
 +N:%>X4 MALIS0 ;
! +N+SgNomCmp@U.NeedsVowRed.ON@:%>X7@U.NeedsVowRed.ON@ R ;
! +N+SgNomCmp@U.NeedsVowRed.OFF@:%>@U.NeedsVowRed.OFF@ R ;
 +N:%>Y5 FALLA- ;
 +N:%>Y5 DenominalNounsV ;
 +N: DenominalAdjsV1Short ;
 
LEXICON CEAHKES !!= * __@CODE@__ Contracted Inanim. C-Nouns
!Tentatively copying entries from FALIS
!This must be checked! 020207 TT.
 +N:es%>X4 MALIS0 ;
! +N+SgNomCmp@U.NeedsVowRed.ON@:es%>X7@U.NeedsVowRed.ON@ R ;
! +N+SgNomCmp@U.NeedsVowRed.OFF@:es%>@U.NeedsVowRed.OFF@ R ;
 +N:is%>Y5 FALLA- ;
 +N:is%>Y5 DenominalNounsV ;
 +N:is DenominalAdjsV1Short ;


LEXICON GUOVTTIS !!= * __@CODE@__  Collective numerals
 +v1+N+Coll+Sg+Nom:k'tis%>X4 K ;
 +v1+N+Coll+Dial/%-KJ:k'tis%>X2 MALLAS- ; !XXX tentative
 +v1+N+Coll+Ess+Dial/%-KJ:vttis%>in K ;
 +v4+N+Coll+Sg+Nom+Use/NG:vttes%> K ;
 +v4+N+Coll+Dial/%-KJ:k'tis%>X2 MALLAS- ; !XXX tentative
 +v4+N+Coll+Ess+Dial/%-KJ:vttis%>in K ;
 +v2+N+Coll+Sg+Nom:k'tis%>X4 K ;
 +v2+N+Coll+Dial/%-GG:k'tis%>Y5 FALLA- ;
 +v2+N+Coll+Ess+Dial/%-KJ:vttis%>in K ;
 +v3+N+Coll+Sg+Nom+Dial/%-GG:k'tis%>Y5 K ;
 +v3+N+Coll+Dial/%-GG:k'tis%>Y5 FALLA- ;
 +v3+N+Coll+Ess+Dial/%-GG:k'tis%>Y5n K ;


LEXICON GUOVTTU !!= * __@CODE@__ Here because other lexicons don't fit for it
 +N+Coll+Sg+Nom:ovtto%>s K ;
 +N+Coll+Sg+Gen+Dial/%-GG:kto%> K ;
 +N+Coll+Sg+Gen:kto%> PxV2 ;
 +N+Coll+Sg+Gen+Dial/%-KJ:ovtto%> K ;
 +N+Coll+Sg+Gen:ovtto%> PxV2 ;
 +N+Coll+SgGenCmp:kto%> R ;
 +N+Coll+SgGenCmp:ovtto%> R ;
 +N+Coll+Sg+Acc+Dial/%-GG:kto%> K ;
 +N+Coll+Sg+Acc:kto%> PxV2 ;
 +N+Coll+Sg+Acc+Dial/%-KJ:ovtto%> K ;
 +N+Coll+Sg+Acc:ovtto%> PxV2 ;
 +N+Coll+Sg+Ill:ktu%>j K ;
 +N+Coll+Sg+Ill:kto%>s%> PxC ;
 +N+Coll+Sg+Loc+Dial/%-GG:kto%>s K ;
 +N+Coll+Sg+Loc+South+Use/Sub:kto%>n K ; ! !SOUTH
 +N+Coll+Sg+Loc:kto%>st%> PxC ;
 +N+Coll+Sg+Loc+Dial/%-KJ:ovtto%>s K ;
 +N+Coll+Sg+Loc+South+Use/Sub:ovtto%>s K ; ! !SOUTH
 +N+Coll+Sg+Loc:ovtto%>st%> PxC ;
 +N+Coll+Sg+Com+Dial/%-GG:ktu%>jn K ;
 +N+Coll+Sg+Com:ktu%>jn%> PxC ;
 +N+Coll+Sg+Com+Dial/%-KJ:ovttu%>jn K ;
 +N+Coll+Sg+Com:ovttu%>jn%> PxC ;
 +N+Coll+Sg+Ess+Dial/%-KJ:ovtto%>n K ;
 +N+Coll+Sg+Ess+Dial/%-GG:ovtto%>sin K ;
 +N+Coll+Pl+Nom:kto%>t K ;
 +N+Coll+Pl+Nom:ovtto%>t K ;
 +N+Coll+Pl+Nom:ovttu%>jd%> Px1C ;
 +N+Coll+Pl+Nom:ktu%>jd%> Px1C ;
 +N+Coll+Pl+Gen+Use/Sub:ovttu%>X5jd K ;
 +N+Coll+Pl+Gen+Dial/%-KJ:ovttu%>%^DISIMPjd K ;
 +N+Coll+PlGenCmp+Use/Sub:ovttu%>X5jd R ;
 +N+Coll+PlGenCmp:ovttu%>%^DISIMPjd R ;
 +N+Coll+Pl+Gen+Use/Sub:ovttu%>X5jd%> PxC ;
 +N+Coll+Pl+Gen:ovttu%>%^DISIMPjd%> PxC ;
 +N+Coll+Pl+Gen+Use/Sub:ktu%>X5jd K ;
 +N+Coll+Pl+Gen+Dial/%-GG:ktu%>%^DISIMPjd K ;
 +N+Coll+PlGenCmp+Use/Sub:ktu%>X5jd R ;
 +N+Coll+PlGenCmp:ktu%>%^DISIMPjd R ;
 +N+Coll+Pl+Gen+Use/Sub:ktu%>X5jd%> PxC ;
 +N+Coll+Pl+Gen:ktu%>%^DISIMPjd%> PxC ;
 +N+Coll+Pl+Acc+Use/Sub:ovttu%>X5jd K ;
 +N+Coll+Pl+Acc+Dial/%-KJ:ovttu%>%^DISIMPjd K ;
 +N+Coll+Pl+Acc+Use/Sub:ovttu%>X5jd%> PxC ;
 +N+Coll+Pl+Acc:ovttu%>%^DISIMPjd%> PxC ;
 +N+Coll+Pl+Acc+Use/Sub:ktu%>X5jd K ;
 +N+Coll+Pl+Acc+Dial/%-GG:ktu%>%^DISIMPjd K ;
 +N+Coll+Pl+Acc+Use/Sub:ktu%>X5jd%> PxC ;
 +N+Coll+Pl+Acc:ktu%>%^DISIMPjd%> PxC ;
 +N+Coll+Pl+Ill+Dial/%-GG:ktu%>jde K ;
 +N+Coll+Pl+Ill:ktu%>jdasa%> PxV ;
 +N+Coll+Pl+Ill+Dial/%-KJ:ovttu%>jde K ;
 +N+Coll+Pl+Ill:ovttu%>jdasa%> PxV ;
 +N+Coll+Pl+Loc+Dial/%-KJ:ovttu%>jn K ;
 +N+Coll+Pl+Loc+South+Use/Sub:ovttu%>js K ; ! !SOUTH
 +N+Coll+Pl+Loc:ovttu%>jn%> PxC ;
 +N+Coll+Pl+Loc+Dial/%-GG:ktu%>jn K ;
 +N+Coll+Pl+Loc+South+Use/Sub:ktu%>js K ; ! !SOUTH
 +N+Coll+Pl+Loc:ktu%>jn%> PxC ;
 +N+Coll+Pl+Com+Dial/%-GG:ktu%>jgujn K ;
 +N+Coll+Pl+Com/Sh:ktu%>j%- ENDLEX ; !guosai- ja beziiguin
 +N+Coll+Pl+Com:ktu%>jd%> PxPlComC ;
 +N+Coll+Pl+Com+Dial/%-KJ:ovttu%>jgujn K ;
 +N+Coll+Pl+Com/Sh:ovttu%>j%- ENDLEX ; !guosai- ja beziiguin
 +N+Coll+Pl+Com:ovttu%>jd%> PxPlComC ;


LEXICON GARGIA !!= * __@CODE@__  light fin syll, bisyll. on -o- that doesn't have change o:u in front of j (i): Kino
! gen = nom ill = -i
 +N+Sg+Nom:%> K ;
 +N+SgNomCmp:%> R ;
 +N+Sg+Gen:%> K ;
 +N+SgGenCmp:%> R ;
 +N+Sg+Acc:%> K ;
 +N+Sg+Ill:%>i K ;
 +N+Sg+Loc:%>s K ;
 +N+Sg+Loc+South+Use/Sub:%>n K ; ! !SOUTH
 +N+Sg+Com:%>in K ;
 +N+Ess:%>n K ;
 +N+Pl+Nom:%>t K ;
 +N+Pl+Gen:%>id9 K ;
 +N+PlGenCmp:%>id9 R ;
 +N+Pl+Acc:%>id9 K ;
 +N+Pl+Ill:%>ide K ;
 +N+Pl+Loc:%>in K ;
 +N+Pl+Com:%>igujn K ;
 +N+Pl+Com/Sh:%>i%- ENDLEX ; !guosai- ja beziiguin
 +N+Sg+Nom:%> PxA ;
 +N+Sg+Gen:%> PxA ;
 +N+Sg+Acc:%> PxA ;
 +N+Sg+Ill:%>sa%> PxA ;
 +N+Sg+Loc:%>st%> PxC ;
 +N+Sg+Com:%>in%> PxC ;
 +N+Ess:%>n%> PxC ;
 +N+Pl+Nom:%>id%> Px1C ;
 +N+Pl+Gen:%>id%> PxC ;
 +N+Pl+Acc:%>id%> PxC ;
 +N+Pl+Ill:%>idas%> PxC ;
 +N+Pl+Loc:%>in%> PxC ;
 +N+Pl+Com:%>id%> PxPlComC ;
 +N+Pl+Com+Use/Sub:%>in%> PxPlComC ;
! +N:%> DenominalNounsV ; !This is not very plausible
 +N:%> DenominalAdjsV1Long ;
! +N:%> DenominalAdjsV2 ;				!This is not very plausible



LEXICON BUFFALO !!= * __@CODE@__ heavy fin syll
 !gen = -a ill = -ii
 !parallel to NYSTØ
 +N+Sg+Nom:%> K ;
 +N+Sg+Nom+Use/NG:a%> K ;
 +N+SgNomCmp:a%> R ;
 +N+SgNomCmp:%> R ;
 +N+Sg+Gen:a%> K ;
 +N+Sg+Gen:%> K ;
 +N+SgGenCmp:a%> R ;
 +N+Sg+Acc:a%> K ;
 +N+Sg+Ill:i%>j K ;
 +N+Sg+Loc:a%>s K ;
 +N+Sg+Com:a%>jn K ;
 +N+Ess:a%>n K ;
 +N+Pl+Nom:a%>t K ;
 +N+Pl+Gen:a%>jd K ;
 +N+PlGenCmp:a%>jd R ;
 +N+Pl+Acc:a%>jd K ;
 +N+Pl+Ill:a%>jde K ;
 +N+Pl+Loc:a%>jn K ;
 +N+Pl+Com:a%>jgujn K ;
 +N+Pl+Com/Sh:a%>j%- ENDLEX ; !guosai- ja beziiguin
 +N+Sg+Nom:a%> PxV ;
 +N+Sg+Gen:a%> PxV ;
 +N+Sg+Acc:a%> PxV ;
 +N+Sg+Ill:a%>sa%> PxA ;
 +N+Sg+Loc:a%>st%> PxC ;
 +N+Sg+Com:a%>jn%> PxC ;
 +N+Ess:a%>n%> PxC ;
 +N+Pl+Nom:a%>jd%> Px1C ;
 +N+Pl+Gen:a%>jd%> PxC ;
 +N+Pl+Acc:a%>jd%> PxC ;
 +N+Pl+Ill:a%>jdas%> PxC ;
 +N+Pl+Loc:a%>jn%> PxC ;
 +N+Pl+Com:a%>jd%> PxPlComC ;
 +N+Pl+Com+Use/Sub:a%>jn%> PxPlComC ;
 +N:a%> DenominalNounsV ;
 +N:a%> DenominalAdjsV1Long ;
! +N:a%> DenominalAdjsV2 ; !not very plausible
 
LEXICON ESSAYA !!= * __@CODE@__ recent loanwords on vow+a
 +N+Sg+Nom:a%> K ;
 +N+SgNomCmp:a%> R ;
 +N+Sg+Gen:a%> K ;
 +N+SgGenCmp:a%> R ;
 +N+Sg+Acc:a%> K ;
 +N+Sg+Ill:i%>j K ;
 +N+Sg+Ill:a%>j K ;
 +N+Sg+Loc:a%>s K ;
 +N+Sg+Com:a%>jn K ;
 +N+Ess:a%>n K ;
 +N+Pl+Nom:a%>t K ;
 +N+Pl+Gen:a%>jd K ;
 +N+PlGenCmp:a%>jd R ;
 +N+Pl+Acc:a%>jd K ;
 +N+Pl+Ill:a%>jde K ;
 +N+Pl+Loc:a%>jn K ;
 +N+Pl+Com:a%>jgujn K ;
 +N+Pl+Com/Sh:a%>j%- ENDLEX ; !guosai- ja beziiguin
 +N+Sg+Nom:a%> PxA ;
 +N+Sg+Gen:a%> PxA ;
 +N+Sg+Acc:a%> PxA ;
 +N+Sg+Ill:a%>sa%> PxA ;
 +N+Sg+Loc:a%>st%> PxC ;
 +N+Sg+Com:a%>jn%> PxC ;
 +N+Ess:a%>n%> PxC ;
 +N+Pl+Nom:a%>jd%> Px1C ;
 +N+Pl+Gen:a%>jd%> PxC ;
 +N+Pl+Acc:a%>jd%> PxC ;
 +N+Pl+Ill:a%>jdas%> PxC ;
 +N+Pl+Loc:a%>jn%> PxC ;
 +N+Pl+Com:a%>jd%> PxPlComC ;
 +N+Pl+Com+Use/Sub:a%>jn%> PxPlComC ;
 +N:a%> DenominalNounsV ;
 +N:a%> DenominalAdjsV1Long ;
! +N:a%> DenominalAdjsV2 ; !not very plausible

LEXICON IDEA !!= * __@CODE@__ restricted Px for speller recent loanwords on vow+a
 +N+Sg+Nom:a%> K ;
 +N+SgNomCmp:a%> R ;
 +N+Sg+Gen:a%> K ;
 +N+SgGenCmp:a%> R ;
 +N+Sg+Acc:a%> K ;
 +N+Sg+Ill:i%>j K ;
 +N+Sg+Ill:a%>j K ;
 +N+Sg+Loc:a%>s K ;
 +N+Sg+Com:a%>jn K ;
 +N+Ess:a%>n K ;
 +N+Pl+Nom:a%>t K ;
 +N+Pl+Gen:a%>jd K ;
 +N+PlGenCmp:a%>jd R ;
 +N+Pl+Acc:a%>jd K ;
 +N+Pl+Ill:a%>jde K ;
 +N+Pl+Loc:a%>jn K ;
 +N+Pl+Com:a%>jgujn K ;
 +N+Pl+Com/Sh:a%>j%- ENDLEX ; !guosai- ja beziiguin
 +N+Sg+Nom+Use/-Spell:a%> PxA ;
 +N+Sg+Gen+Use/-Spell:a%> PxA ;
 +N+Sg+Acc+Use/-Spell:a%> PxA ;
 +N+Sg+Ill+Use/-Spell:a%>sa%> PxA ;
 +N+Sg+Loc+Use/-Spell:a%>st%> PxC ;
 +N+Sg+Com+Use/-Spell:a%>jn%> PxC ;
 +N+Ess+Use/-Spell:a%>n%> PxC ;
 +N+Pl+Nom+Use/-Spell:a%>jd%> Px1C ;
 +N+Pl+Gen+Use/-Spell:a%>jd%> PxC ;
 +N+Pl+Acc+Use/-Spell:a%>jd%> PxC ;
 +N+Pl+Ill+Use/-Spell:a%>jdas%> PxC ;
 +N+Pl+Loc+Use/-Spell:a%>jn%> PxC ;
 +N+Pl+Com+Use/-Spell:a%>jd%> PxPlComC ;
 +N+Pl+Com+Use/Sub:a%>jn%> PxPlComC ;
 +N:a%> DenominalNounsV ;
 +N:a%> DenominalAdjsV1Long ;
! +N:a%> DenominalAdjsV2 ; !not very plausible


LEXICON MASAI !!= * __@CODE@__ heavy fin syll
 !gen = -a ill = -ii
 !parallel to NYSTØ
 +N+Sg+Nom:%> K ;
 +N+SgNomCmp:%> R ;
 +N+Sg+Gen:a%> K ;
 +N+SgGenCmp:%> R ;
 +N+SgGenCmp:%> R ;
 +N+Sg+Acc:a%> K ;
 +N+Sg+Ill:i%> K ;
 +N+Sg+Loc:a%>s K ;
 +N+Sg+Com:a%>jn K ;
 +N+Ess:a%>n K ;
 +N+Pl+Nom:a%>t K ;
 +N+Pl+Gen:a%>jd K ;
 +N+PlGenCmp:a%>jd R ;
 +N+Pl+Acc:a%>jd K ;
 +N+Pl+Ill:a%>jde K ;
 +N+Pl+Loc:a%>jn K ;
 +N+Pl+Com:a%>jgujn K ;
 +N+Pl+Com/Sh:a%>j%- ENDLEX ; !guosai- ja beziiguin
 +N+Sg+Nom:%> PxC ;
 +N+Sg+Gen:%> PxC ;
 +N+Sg+Acc:%> PxC ;
 +N+Sg+Ill:a%>sa%> PxA ;
 +N+Sg+Loc:a%>st%> PxC ;
 +N+Sg+Com:a%>jn%> PxC ;
 +N+Ess:a%>n%> PxC ;
 +N+Pl+Nom:a%>jd%> Px1C ;
 +N+Pl+Gen:a%>jd%> PxC ;
 +N+Pl+Acc:a%>jd%> PxC ;
 +N+Pl+Ill:a%>jdas%> PxC ;
 +N+Pl+Loc:a%>jn%> PxC ;
 +N+Pl+Com:a%>jd%> PxPlComC ;
 +N+Pl+Com+Use/Sub:a%>jn%> PxPlComC ;
 +N:a%> DenominalNounsV ;
 +N:a%> DenominalAdjsV1Long ;
! +N:a%> DenominalAdjsV2 ; !not very plausible


LEXICON STRUKTUR !!= * __@CODE@__ Recent loanwords on -vra with short cmp-form
 +N+SgNomCmp:r%> R ;
 +N+SgNomCmp+Use/Sub:v'ra%> R ;	!
 +N+Sg+Nom:v'ra%> K ;
 +N+Sg+Nom:v'ra%> Px3V ;
 +N:v'ra%> EssV ;
 +N:v'ra%> GOAHTI-OBL ;
! +N:v'ra%> GOAHTAI ; !ai-illativ only for iija-words
 +N:v'ra DenominalAdjsV1Long ;
 +N:v'ra DenominalAdjsV2 ;
 +N:v'ra DenominalNounsV ;

LEXICON KULTUR
 +N+SgNomCmp:ur%> R ;
 +N+SgNomCmp:tor%> R ;
 +N+SgNomCmp+Use/Sub:uv'ra%> R ;	!
 +N+Sg+Nom:uv'ra%> K ;
 +N+Sg+Nom:uv'ra%> Px3V ;
 +N:uv'ra%> EssV ;
 +N:uv'ra%> GOAHTI-OBL ;
! +N:uv'ra%> GOAHTAI ; !ai-illativ only for iija-words
 +N:uv'ra DenominalAdjsV1Long ;
 +N:uv'ra DenominalAdjsV2 ;
 +N:uv'ra DenominalNounsV ;

LEXICON KANTUR !!= * __@CODE@__ 
 +Use/NG:konttor GAHPIR ;
 +Use/NG:kontor GAHPIR ;
 +Use/NG:gánttor GAHPIR ;
 +Use/NG:gántor GAHPIR ;
 +N+SgNomCmp:kontuv'ra%> R ;
 +N+Sg+Nom:kontuv'ra%> K ;
 +N+SgNomCmp:kánttor%> R ;
 +N+SgNomCmp:kántur%> R ;
 +N+SgNomCmp:kántor%> R ;
 +N+SgNomCmp:gántur%> R ;
 +N+SgNomCmp:kantuv'ra%> R ;
 +N+Sg+Nom:kantuv'ra%> K ;
 +N+Sg+Nom:kantuv'ra%> Px3V ;
 +N:kantuv'ra%> EssV ;
 +N:kantuv'ra%> GOAHTI-OBL ;
 +N:kantuv'ra DenominalAdjsV1Long ;
 +N:kantuv'ra DenominalAdjsV2 ;
 +N:kantuv'ra DenominalNounsV ;
 +N+Sg+Nom:kontuv'ra%> K ;
 +N+Sg+Nom:kontuv'ra%> Px3V ;
 +N:kontuv'ra%> EssV ;
 +N:kontuv'ra%> GOAHTI-OBL ;
 +N:kontuv'ra DenominalAdjsV1Long ;
 +N:kontuv'ra DenominalAdjsV2 ;
 +N:kontuv'ra DenominalNounsV ;
 +N+SgNomCmp:gántuv'ra%> R ;
 +N+Sg+Nom:gántuv'ra%> K ;
 +N+Sg+Nom:gántuv'ra%> Px3V ;
 +N:gántuv'ra%> EssV ;
 +N:gántuv'ra%> GOAHTI-OBL ;
 +N:gántuv'ra DenominalAdjsV1Long ;
 +N:gántuv'ra DenominalAdjsV2 ;
 +N:gántuv'ra DenominalNounsV ;

LEXICON MAŠIIDNA !!= * __@CODE@__ Recent loanwords on -iidna with short cmp-form
 +N+SgNomCmp:mášen%> R ;
 +N+SgNomCmp:mášin%> R ;
 +N+SgNomCmp:mašijdna%> R ;
 +N+Sg+Nom:mašijdna%> K ;
 +N+Sg+Nom:mašijdna%> Px3V ;
 +N:mašijdna%> EssV ;
 +N:mašijdna%> GOAHTI-OBL ;
! +N:mašijdna%> GOAHTAI ; !ai-illativ only for iija-words
 +N:mašijdna DenominalAdjsV1Long ;
! +N:mašijdna DenominalAdjsV2 ;
 +N:mašijdna DenominalNounsV ;
 +N+SgNomCmp+Use/Sub:mášijdna%> R ;
 +N+Sg+Nom+Use/Sub:mášijdna%> K ;
 +N+Sg+Nom+Use/Sub:mášijdna%> Px3V ;
 +N+Use/Sub:mášijdna%> EssV ;
 +N+Use/Sub:mášijdna%> GOAHTI-OBL ;
! +N+Use/Sub:mášijdna%> GOAHTAI ; !ai-illativ only for iija-words
 +N+Use/Sub:mášijdna DenominalAdjsV1Long ;
! +N+Use/Sub:mášijdna DenominalAdjsV2 ;
 +N+Use/Sub:mášijdna DenominalNounsV ;

LEXICON BENSIN !!= * __@CODE@__ 
 +N+SgNomCmp:in%> R ;
 +N+SgNomCmp:en%> R ;
 +N+SgNomCmp:ijdna%> R ;
 +N+Sg+Nom:ijdna%> K ;
 +N+Sg+Nom:ijdna%> Px3V ;
 +N:ijdna%> EssV ;
 +N:ijdna%> GOAHTI-OBL ;
! +N:ijdna%> GOAHTAI ; !ai-illativ only for iija-words
 +N:ijdna DenominalAdjsV1Long ;
 +N:ijdna DenominalAdjsV2 ;
 +N:ijdna DenominalNounsV ;
 
LEXICON ADRENALIN !!= * __@CODE@__ Recent loanwords on -iidna with short cmp-form
 +N+SgNomCmp:in%> R ;
 +N+SgNomCmp:ijdna%> R ;
 +N+Sg+Nom:ijdna%> K ;
 +N+Sg+Nom:ijdna%> Px3V ;
 +N:ijdna%> EssV ;
 +N:ijdna%> GOAHTI-OBL ;
! +N:ijdna%> GOAHTAI ; !ai-illativ only for iija-words
 +N:ijdna DenominalAdjsV1Long ;
 +N:ijdna DenominalAdjsV2 ;
 +N:ijdna DenominalNounsV ;


LEXICON TELEFON !!= * __@CODE@__ Recent loanwords on -vdna with short cmp-form
 +N+SgNomCmp:n%> R ;
 +N+SgNomCmp:vdna%> R ;
 +N+Sg+Nom:vdna%> K ;
 +N+Sg+Nom:vdna%> Px3V ;
 +N:vdna%> EssV ;
 +N:vdna%> GOAHTI-OBL ;
! +N:vdna%> GOAHTAI ; !ai-illativ only for iija-words
 +N:vdna DenominalAdjsV1Long ;
 +N:vdna DenominalAdjsV2 ;
 +N:vdna DenominalNounsV ;

LEXICON AKTION !!= * __@CODE@__ Recent loanwords on -vdna with short cmp-form
 +N+SgNomCmp:ákšun%> R ;
 +N+SgNomCmp:akšuvdna%> R ;
 +N+Sg+Nom:akšuvdna%> K ;
 +N+Sg+Nom:akšuvdna%> Px3V ;
 +N:akšuvdna%> EssV ;
 +N:akšuvdna%> GOAHTI-OBL ;
! +N:akšuvdna%> GOAHTAI ; !ai-illativ only for iija-words
 +N:akšuvdna DenominalAdjsV1Long ;
! +N:akšuvdna DenominalAdjsV2 ;
 +N:akšuvdna DenominalNounsV ;

LEXICON NATION !!= * __@CODE@__ Recent loanwords on -uvdna with short cmp-form
 +N+SgNomCmp:áššon%> R ;
 +N+SgNomCmp:aššuvdna%> R ;
 +N+Sg+Nom:aššuvdna%> K ;
 +N+Sg+Nom:aššuvdna%> Px3V ;
 +N:aššuvdna%> EssV ;
 +N:aššuvdna%> GOAHTI-OBL ;
! +N:aššuvdna%> GOAHTAI ; !ai-illativ only for iija-words
 +N:aššuvdna DenominalAdjsV1Long ;
 +N:aššuvdna DenominalAdjsV2 ;
 +N:aššuvdna DenominalNounsV ;


LEXICON KANON !!= * __@CODE@__ Recent loanwords on -vdna with short cmp-form
 +N+SgNomCmp:ánon%> R ;
 +N+SgNomCmp:ánun%> R ;
 +N+SgNomCmp:anovdna%> R ;
 +N+Sg+Nom:anovdna%> K ;
 +N+Sg+Nom:anovdna%> Px3V ;
 +N:anovdna%> EssV ;
 +N:anovdna%> GOAHTI-OBL ;
! +N:anovdna%> GOAHTAI ; !ai-illativ only for iija-words
 +N:anovdna DenominalAdjsV1Long ;
! +N:anovdna DenominalAdjsV2 ;
 +N:anovdna DenominalNounsV ;


LEXICON SOSIAL !!= * __@CODE@__ Recent loanwords on -ála with both short and long cmp-form
 +N+SgNomCmp+Use/Sub:%> R ;
 +N+SgNomCmp:a%> R ;
 +N+Sg+Nom:a%> K ;
 +N+Sg+Nom:a%> Px3V ;
 +N:a%> EssV ;
 +N:a%> GOAHTI-OBL ;
! +N:a%> GOAHTAI ; !ai-illativ only for iija-words
 +N:a DenominalAdjsV1Long ;
 +N:a DenominalAdjsV2 ;
 +N:a DenominalNounsV ;

! Miscellaneous noun types
! - - - - - - - - - - - -

LEXICON OLLUVUOHTA !!= * __@CODE@__ Exceptional vuohta-Nouns
 +N: VUOHTAMORPH ; !^B^ vuohtamorph it is

LEXICON MAGASH !!= * __@CODE@__ 
 +N+SgNomCmp:%> R ;
 +N+Ess:%>in K ;
 +N+Sg+Gen:%>a K ;
 +N+Sg+Gen+Use/Sub:%> K ;
 +N+Sg+Gen:%> PxC ;
 +N+Pl+Nom:%>at K ;
 +N+Pl+Nom:%>ijddá%> Px1V ;
 +N+Pl+Gen:%>ijd K ;
 +N+PlGenCmp:%>ijd R ;
 +N+Pl+Acc:%>ijd K ;
 +N+Pl+Ill:%>ijdda K ;
 +N+Pl+Loc:%>ijn K ;
 +N+Pl+Loc+South+Use/Sub:%>ijs K ; ! !SOUTH
 +N+Pl+Com:%>ijgujn K ;
 +N+Pl+Com/Sh:%>ij%- ENDLEX ; !guosai- ja beziiguin
 +N+Pl+Gen:%>ijddi%> PxV ;
 +N+Pl+Acc:%>ijddi%> PxV ;
 +N+Pl+Ill:%>ijddás%> PxC ;
 +N+Pl+Loc:%>ijnni%> PxV ;
 +N+Pl+Com:%>ijddi%> PxPlComV1 ;


LEXICON EGEZHAGAT !!= * __@CODE@__ 
       +N+SgNomCmp:%>          R          ;
         +N+Sg+Gen:a%>X4       K          ;
 +N+Sg+Gen:a%>X4       Px1V       ;
         +N+Pl+Nom:a%>X4t      K          ;
            +N+Ess:a%>n        K          ;
    +N+Ess:a%>n%>      PxC        ;
        +N+Use/Sub:a%>X5       EGEZHAHKII ;
                +N:a%>%^DISIMP EGEZHAHKII ;

LEXICON EGEZHAHKII !!= * __@CODE@__ 
 +Pl+Nom:jd%> Px1C ;
 +Pl+Gen:jd K ;
 +PlGenCmp:jd R ;
 +Pl+Gen:jd%> PxC ;
 +Pl+Acc:jd K ;
 +Pl+Acc:jd%> PxC ;
 +Pl+Ill:jde K ;
 +Pl+Ill:jdasa%> PxV ;
 +Pl+Loc:jn K ;
 +Pl+Loc:jn%> PxC ;
 +Pl+Com:jgujn K ;
 +Pl+Com/Sh:j%- ENDLEX ; !guosai- ja beziiguin
 +Pl+Com:jd%> PxPlComC ;
 +Pl+Com+Use/Sub:jn%> PxPlComC ;

LEXICON BUVSSAT  !!= * __@CODE@__ Pl.
 +N+SgNomCmp@U.NeedsVowRed.ON@:%>X7@U.NeedsVowRed.ON@ R ;
 +N+SgNomCmp@U.NeedsVowRed.OFF@:%>@U.NeedsVowRed.OFF@ R ;
! +N+SgNomCmp+Use/Sub:%>X7 ENDLEX ; ! (juovla CD)
 +N+Ess:%>n K ;
! +N+Sg+Gen:a%> K ;
! +N+Sg+Gen:%> K ; !SUB
! +N+Sg+Gen:%> PxC ; !^P^
 +N: DenominalAdjsV1 ;
! +N: DenominalAdjsV2 ;					!not very plausible
 +N+Pl+Nom:%>X4t K ;
 +N+Pl+Nom+Use/Sub:%>X5jd%> Px1C ;
 +N+Pl+Nom:%>%^DISIMPjd%> Px1C ;
 +N+Pl+Gen+Use/Sub:%>X5jd K ;
 +N+Pl+Gen:%>%^DISIMPjd K ;
 +N+PlGenCmp+Use/Sub:%>X5jd R ;
 +N+PlGenCmp:%>%^DISIMPjd R ;
 +N+Pl+Gen+Use/Sub:%>X5jd%> PxC ;
 +N+Pl+Gen:%>%^DISIMPjd%> PxC ;
 +N+Pl+Acc+Use/Sub:%>X5jd K ;
 +N+Pl+Acc:%>%^DISIMPjd K ;
 +N+Pl+Acc+Use/Sub:%>X5jd%> PxC ;
 +N+Pl+Acc:%>%^DISIMPjd%> PxC ;
 +N+Pl+Ill+Use/Sub:%>X5jde K ;
 +N+Pl+Ill:%>%^DISIMPjde K ;
 +N+Pl+Ill+Use/Sub:%>X5jdasa%> PxV ;
 +N+Pl+Ill:%>%^DISIMPjdasa%> PxV ;
 +N+Pl+Loc+Use/Sub:%>X5jn K ;
 +N+Pl+Loc:%>%^DISIMPjn K ;
 +N+Pl+Loc+South+Use/Sub:%>X5js K ; ! !SOUTH
 +N+Pl+Loc+South+Use/Sub:%>%^DISIMPjs K ; ! !SOUTH
 +N+Pl+Loc+Use/Sub:%>X5jn%> PxC ;
 +N+Pl+Loc:%>%^DISIMPjn%> PxC ;
 +N+Pl+Com+Use/Sub:%>X5jgujn K ;
 +N+Pl+Com:%>%^DISIMPjgujn K ;
 +N+Pl+Com/Sh+Use/Sub:%>X5j%- ENDLEX ; !guosai- ja beziiguin
 +N+Pl+Com/Sh:%>%^DISIMPj%- ENDLEX ; !guosai- ja beziiguin
 +N+Pl+Com+Use/Sub:%>X5jd%> PxPlComC ;
 +N+Pl+Com:%>%^DISIMPjd%> PxPlComC ;
 +N+Pl+Com+Use/Sub:%>%^DISIMPjn%> PxPlComC ;
 +N+Der1+Der/Dimin+N+Ess:»X6žin K ;
 +N+Der1+Der/Dimin+N+Pl+Nom:»X6žat K ;
 +N+Der1+Der/Dimin+N+Pl+Nom:»X6žijddá%> Px1V ;
 +N+Der1+Der/Dimin+N+Pl+Gen:»X6žijd K ;
 +N+Der1+Der/Dimin+N+PlGenCmp:»X6žijd R ;
 +N+Der1+Der/Dimin+N+Pl+Acc:»X6žijd K ;
 +N+Der1+Der/Dimin+N+Pl+Ill:»X6žijdda K ;
 +N+Der1+Der/Dimin+N+Pl+Loc:»X6žijn K ;
 +N+Der1+Der/Dimin+N+Pl+Loc+South+Use/Sub:»X6žijs K ; ! !SOUTH
 +N+Der1+Der/Dimin+N+Pl+Com:»X6žijgujn K ;
 +N+Der1+Der/Dimin+N+Pl+Com/Sh:»X6žij%- ENDLEX ; !guosai- ja beziiguin
!+N+Der1+Der/Dimin+N+Pl+Nom:»X6žijddi%> PxV ; !^P^
 +N+Der1+Der/Dimin+N+Pl+Gen:»X6žijddi%> PxV ;
 +N+Der1+Der/Dimin+N+Pl+Acc:»X6žijddi%> PxV ;
 +N+Der1+Der/Dimin+N+Pl+Ill:»X6žijddás%> PxC ;
 +N+Der1+Der/Dimin+N+Pl+Loc:»X6žijnni%> PxV ;
 +N+Der1+Der/Dimin+N+Pl+Com:»X6žijddi%> PxPlComV1 ;

LEXICON BUVSSATLONG  !!= * __@CODE@__ Pl.
 +N+SgNomCmp:%> R ;
! +N+SgNomCmp+Use/Sub:%>X7 ENDLEX ; ! (juovla CD)
 +N+Ess:%>n K ;
! +N+Sg+Gen:a%> K ;
! +N+Sg+Gen:%> K ; !SUB
! +N+Sg+Gen:%> PxC ; !^P^
 +N: DenominalAdjsV1 ;
! +N: DenominalAdjsV2 ;					!not very plausible
 +N+Pl+Nom:%>X4t K ;
 +N+Pl+Nom+Use/Sub:%>X5jd%> Px1C ;
 +N+Pl+Nom:%>%^DISIMPjd%> Px1C ;
 +N+Pl+Gen+Use/Sub:%>X5jd K ;
 +N+Pl+Gen:%>%^DISIMPjd K ;
 +N+PlGenCmp+Use/Sub:%>X5jd R ;
 +N+PlGenCmp:%>%^DISIMPjd R ;
 +N+Pl+Gen+Use/Sub:%>X5jd%> PxC ;
 +N+Pl+Gen:%>%^DISIMPjd%> PxC ;
 +N+Pl+Acc+Use/Sub:%>X5jd K ;
 +N+Pl+Acc:%>%^DISIMPjd K ;
 +N+Pl+Acc+Use/Sub:%>X5jd%> PxC ;
 +N+Pl+Acc:%>%^DISIMPjd%> PxC ;
 +N+Pl+Ill+Use/Sub:%>X5jde K ;
 +N+Pl+Ill:%>%^DISIMPjde K ;
 +N+Pl+Ill+Use/Sub:%>X5jdasa%> PxV ;
 +N+Pl+Ill:%>%^DISIMPjdasa%> PxV ;
 +N+Pl+Loc+Use/Sub:%>X5jn K ;
 +N+Pl+Loc:%>%^DISIMPjn K ;
 +N+Pl+Loc+South+Use/Sub:%>X5js K ; ! !SOUTH
 +N+Pl+Loc+South+Use/Sub:%>%^DISIMPjs K ; ! !SOUTH
 +N+Pl+Loc+Use/Sub:%>X5jn%> PxC ;
 +N+Pl+Loc:%>%^DISIMPjn%> PxC ;
 +N+Pl+Com+Use/Sub:%>X5jgujn K ;
 +N+Pl+Com:%>%^DISIMPjgujn K ;
 +N+Pl+Com/Sh+Use/Sub:%>X5j%- ENDLEX ; !guosai- ja beziiguin
 +N+Pl+Com/Sh:%>%^DISIMPj%- ENDLEX ; !guosai- ja beziiguin
 +N+Pl+Com+Use/Sub:%>X5jd%> PxPlComC ;
 +N+Pl+Com:%>%^DISIMPjd%> PxPlComC ;
 +N+Pl+Com+Use/Sub:%>%^DISIMPjn%> PxPlComC ;
 +N+Der1+Der/Dimin+N+Ess:»X6žin K ;
 +N+Der1+Der/Dimin+N+Pl+Nom:»X6žat K ;
 +N+Der1+Der/Dimin+N+Pl+Nom:»X6žijddá%> Px1V ;
 +N+Der1+Der/Dimin+N+Pl+Gen:»X6žijd K ;
 +N+Der1+Der/Dimin+N+PlGenCmp:»X6žijd R ;
 +N+Der1+Der/Dimin+N+Pl+Acc:»X6žijd K ;
 +N+Der1+Der/Dimin+N+Pl+Ill:»X6žijdda K ;
 +N+Der1+Der/Dimin+N+Pl+Loc:»X6žijn K ;
 +N+Der1+Der/Dimin+N+Pl+Loc+South+Use/Sub:»X6žijs K ; ! !SOUTH
 +N+Der1+Der/Dimin+N+Pl+Com:»X6žijgujn K ;
 +N+Der1+Der/Dimin+N+Pl+Com/Sh:»X6žij%- ENDLEX ; !guosai- ja beziiguin
!+N+Der1+Der/Dimin+N+Pl+Nom:»X6žijddi%> PxV ; !^P^
 +N+Der1+Der/Dimin+N+Pl+Gen:»X6žijddi%> PxV ;
 +N+Der1+Der/Dimin+N+Pl+Acc:»X6žijddi%> PxV ;
 +N+Der1+Der/Dimin+N+Pl+Ill:»X6žijddás%> PxC ;
 +N+Der1+Der/Dimin+N+Pl+Loc:»X6žijnni%> PxV ;
 +N+Der1+Der/Dimin+N+Pl+Com:»X6žijddi%> PxPlComV1 ;
 
LEXICON MUODUT !!= * __@CODE@__ Like MUOHTU, but plural only
 +N:%> GOAHTICMP ;
 +N:%> EssV ;
 +N+Pl+Nom:%>X4t K ;
 +N+Pl+Nom+Use/Sub:%>X5jd%> Px1C ;
 +N+Pl+Nom:%>%^DISIMPjd%> Px1C ;
 +N+Pl+Gen+Use/Sub:%>X5jd9 K ;
 +N+Pl+Gen:%>%^DISIMPjd9 K ;
 +N+PlGenCmp+Use/Sub:%>X5jd R ;
 +N+PlGenCmp:%>%^DISIMPjd R ;
 +N+Pl+Gen+Use/Sub:%>X5jd%> PxC ;
 +N+Pl+Gen:%>%^DISIMPjd%> PxC ;
 +N+Pl+Acc+Use/Sub:%>X5jd9 K ;
 +N+Pl+Acc:%>%^DISIMPjd9 K ;
 +N+Pl+Acc+Use/Sub:%>X5jd%> PxC ;
 +N+Pl+Acc:%>%^DISIMPjd%> PxC ;
 +N+Pl+Ill+Use/Sub:%>X5jde K ;
 +N+Pl+Ill:%>%^DISIMPjde K ;
 +N+Pl+Ill+Use/Sub:%>X5jdasa%> PxV ;
 +N+Pl+Ill:%>%^DISIMPjdasa%> PxV ;
 +N+Pl+Loc+Use/Sub:%>X5jn K ;
 +N+Pl+Loc:%>%^DISIMPjn K ;
 +N+Pl+Loc+South+Use/Sub:%>X5js K ; ! !SOUTH
 +N+Pl+Loc+South+Use/Sub:%>%^DISIMPjs K ; ! !SOUTH
 +N+Pl+Loc+Use/Sub:%>X5jn%> PxC ;
 +N+Pl+Loc:%>%^DISIMPjn%> PxC ;
 +N+Pl+Com+Use/Sub:%>X5jgujn K ;
 +N+Pl+Com:%>%^DISIMPjgujn K ;
 +N+Pl+Com/Sh+Use/Sub:%>X5j%- ENDLEX ; !guosai- ja beziiguin
 +N+Pl+Com/Sh:%>%^DISIMPj%- ENDLEX ; !guosai- ja beziiguin
 +N+Pl+Com+Use/Sub:%>X5jd%> PxPlComC ;
 +N+Pl+Com:%>%^DISIMPjd%> PxPlComC ;
 +N+Pl+Com+Use/Sub:%>%^DISIMPjn%> PxPlComC ;
 +N: DenominalAdjsV1Long ;
! +N: DenominalAdjsV2 ; not very plausible
 +N+Der1+Der/Dimin+N+Ess:»X6žin K ;
 +N+Der1+Der/Dimin+N+Pl+Nom:»X6žat K ;
 +N+Der1+Der/Dimin+N+Pl+Nom+Use/Sub:»X6žak K ;
 +N+Der1+Der/Dimin+N+Pl+Nom:»X6žijddá%> Px1V ;
 +N+Der1+Der/Dimin+N+Pl+Gen:»X6žijd K ;
 +N+Der1+Der/Dimin+N+PlGenCmp:»X6žijd R ;
 +N+Der1+Der/Dimin+N+Pl+Acc:»X6žijd K ;
 +N+Der1+Der/Dimin+N+Pl+Ill:»X6žijdda K ;
 +N+Der1+Der/Dimin+N+Pl+Loc:»X6žijn K ;
 +N+Der1+Der/Dimin+N+Pl+Loc+South+Use/Sub:»X6žijs K ; ! !SOUTH
 +N+Der1+Der/Dimin+N+Pl+Com:»X6žijgujn K ;
 +N+Der1+Der/Dimin+N+Pl+Com/Sh:»X6žij%- ENDLEX ; !guosai- ja beziiguin
! +N+Der1+Der/Dimin+N+Pl+Nom:»X6žijddi%> PxV ; !^P^
 +N+Der1+Der/Dimin+N+Pl+Gen:»X6žijddi%> PxV ;
 +N+Der1+Der/Dimin+N+Pl+Acc:»X6žijddi%> PxV ;
 +N+Der1+Der/Dimin+N+Pl+Ill:»X6žijddás%> PxC ;
 +N+Der1+Der/Dimin+N+Pl+Loc:»X6žijnni%> PxV ;
 +N+Der1+Der/Dimin+N+Pl+Com:»X6žijddi%> PxPlComV1 ;

LEXICON DEAHKIT !!= * __@CODE@__ like AIGI but plural only
 +N:%> GOAHTICMP ;
 +N:%> EssV ;
 +N+Pl+Nom:%>X4t K ;
 +N+Pl+Nom+Use/Sub:%>X5jd%> Px1C ;
 +N+Pl+Nom:%>%^DISIMPjd%> Px1C ;
 +N+Pl+Gen+Use/Sub:%>X5jd9 K ;
 +N+Pl+Gen:%>%^DISIMPjd9 K ;
 +N+PlGenCmp+Use/Sub:%>X5jd R ;
 +N+PlGenCmp:%>%^DISIMPjd R ;
 +N+Pl+Gen+Use/Sub:%>X5jd%> PxC ;
 +N+Pl+Gen:%>%^DISIMPjd%> PxC ;
 +N+Pl+Acc+Use/Sub:%>X5jd9 K ;
 +N+Pl+Acc:%>%^DISIMPjd9 K ;
 +N+Pl+Acc+Use/Sub:%>X5jd%> PxC ;
 +N+Pl+Acc:%>%^DISIMPjd%> PxC ;
 +N+Pl+Ill+Use/Sub:%>X5jde K ;
 +N+Pl+Ill:%>%^DISIMPjde K ;
 +N+Pl+Ill+Use/Sub:%>X5jdasa%> PxV ;
 +N+Pl+Ill:%>%^DISIMPjdasa%> PxV ;
 +N+Pl+Loc+Use/Sub:%>X5jn K ;
 +N+Pl+Loc:%>%^DISIMPjn K ;
 +N+Pl+Loc+South+Use/Sub:%>X5js K ; ! !SOUTH
 +N+Pl+Loc+South+Use/Sub:%>%^DISIMPjs K ; ! !SOUTH
 +N+Pl+Loc+Use/Sub:%>X5jn%> PxC ;
 +N+Pl+Loc:%>%^DISIMPjn%> PxC ;
 +N+Pl+Com+Use/Sub:%>X5jgujn K ;
 +N+Pl+Com:%>%^DISIMPjgujn K ;
 +N+Pl+Com/Sh+Use/Sub:%>X5j%- ENDLEX ; !guosai- ja beziiguin
 +N+Pl+Com/Sh:%>%^DISIMPj%- ENDLEX ; !guosai- ja beziiguin
 +N+Pl+Com+Use/Sub:%>X5jd%> PxPlComC ;
 +N+Pl+Com:%>%^DISIMPjd%> PxPlComC ;
 +N+Pl+Com+Use/Sub:%>%^DISIMPjn%> PxPlComC ;
 +N: DenominalAdjsV1Short ;
! +N: DenominalAdjsV2 ; not very plausible
 +N+Der1+Der/Dimin+N+Ess:»X6žin K ;
 +N+Der1+Der/Dimin+N+Pl+Nom:»X6žat K ;
 +N+Der1+Der/Dimin+N+Pl+Nom+Use/Sub:»X6žak K ;
 +N+Der1+Der/Dimin+N+Pl+Nom:»X6žijddá%> Px1V ;
 +N+Der1+Der/Dimin+N+Pl+Gen:»X6žijd K ;
 +N+Der1+Der/Dimin+N+PlGenCmp:»X6žijd R ;
 +N+Der1+Der/Dimin+N+Pl+Acc:»X6žijd K ;
 +N+Der1+Der/Dimin+N+Pl+Ill:»X6žijdda K ;
 +N+Der1+Der/Dimin+N+Pl+Loc:»X6žijn K ;
 +N+Der1+Der/Dimin+N+Pl+Loc+South+Use/Sub:»X6žijs K ; ! !SOUTH
 +N+Der1+Der/Dimin+N+Pl+Com:»X6žijgujn K ;
 +N+Der1+Der/Dimin+N+Pl+Com/Sh:»X6žij%- ENDLEX ; !guosai- ja beziiguin
! +N+Der1+Der/Dimin+N+Pl+Nom:»X6žijddi%> PxV ; !^P^
 +N+Der1+Der/Dimin+N+Pl+Gen:»X6žijddi%> PxV ;
 +N+Der1+Der/Dimin+N+Pl+Acc:»X6žijddi%> PxV ;
 +N+Der1+Der/Dimin+N+Pl+Ill:»X6žijddás%> PxC ;
 +N+Der1+Der/Dimin+N+Pl+Loc:»X6žijnni%> PxV ;
 +N+Der1+Der/Dimin+N+Pl+Com:»X6žijddi%> PxPlComV1 ;

LEXICON DIEDUT !!= * __@CODE@__ like ALBMI but plural only
 +N:%> GOAHTICMP ;
 +N:%> EssV ;
 +N+Pl+Nom:%>X4t K ;
 +N+Pl+Nom+Use/Sub:%>X4k K ;
 +N+Use/Sub:%>X5 GODII- ; ! weak gr dipth simpl
 +N:%>%^DISIMP GODII- ; ! weak gr dipth simpl
 +N+Pl+Nom+Use/Sub:%>X5jd%> Px1C ;
 +N+Pl+Nom:%>%^DISIMPjd%> Px1C ;
 +N+Pl+Gen+Use/Sub:%>X5jd9 K ;
 +N+Pl+Gen:%>%^DISIMPjd9 K ;
 +N+PlGenCmp+Use/Sub:%>X5jd R ;
 +N+PlGenCmp:%>%^DISIMPjd R ;
 +N+Pl+Gen+Use/Sub:%>X5jd%> PxC ;
 +N+Pl+Gen:%>%^DISIMPjd%> PxC ;
 +N+Pl+Acc+Use/Sub:%>X5jd9 K ;
 +N+Pl+Acc:%>%^DISIMPjd9 K ;
 +N+Pl+Acc+Use/Sub:%>X5jd%> PxC ;
 +N+Pl+Acc:%>%^DISIMPjd%> PxC ;
 +N+Pl+Ill+Use/Sub:%>X5jde K ;
 +N+Pl+Ill:%>%^DISIMPjde K ;
 +N+Pl+Ill+Use/Sub:%>X5jdasa%> PxV ;
 +N+Pl+Ill:%>%^DISIMPjdasa%> PxV ;
 +N+Pl+Loc+Use/Sub:%>X5jn K ;
 +N+Pl+Loc:%>%^DISIMPjn K ;
 +N+Pl+Loc+South+Use/Sub:%>X5js K ; ! !SOUTH
 +N+Pl+Loc+South+Use/Sub:%>%^DISIMPjs K ; ! !SOUTH
 +N+Pl+Loc+Use/Sub:%>X5jn%> PxC ;
 +N+Pl+Loc:%>%^DISIMPjn%> PxC ;
 +N+Pl+Com+Use/Sub:%>X5jgujn K ;
 +N+Pl+Com:%>%^DISIMPjgujn K ;
 +N+Pl+Com/Sh+Use/Sub:%>X5j%- ENDLEX ; !guosai- ja beziiguin
 +N+Pl+Com/Sh:%>%^DISIMPj%- ENDLEX ; !guosai- ja beziiguin
 +N+Pl+Com+Use/Sub:%>X5jd%> PxPlComC ;
 +N+Pl+Com:%>%^DISIMPjd%> PxPlComC ;
 +N+Pl+Com+Use/Sub:%>%^DISIMPjn%> PxPlComC ;
 +N: DenominalAdjsV1Long ;
! +N: DenominalAdjsV2 ; not very plausible
 +N+Der1+Der/Dimin+N+Ess:»X6žin K ;
 +N+Der1+Der/Dimin+N+Pl+Nom:»X6žat K ;
 +N+Der1+Der/Dimin+N+Pl+Nom+Use/Sub:»X6žak K ;
 +N+Der1+Der/Dimin+N+Pl+Nom:»X6žijddá%> Px1V ;
 +N+Der1+Der/Dimin+N+Pl+Gen:»X6žijd K ;
 +N+Der1+Der/Dimin+N+PlGenCmp:»X6žijd R ;
 +N+Der1+Der/Dimin+N+Pl+Acc:»X6žijd K ;
 +N+Der1+Der/Dimin+N+Pl+Ill:»X6žijdda K ;
 +N+Der1+Der/Dimin+N+Pl+Loc:»X6žijn K ;
 +N+Der1+Der/Dimin+N+Pl+Loc+South+Use/Sub:»X6žijs K ; ! !SOUTH
 +N+Der1+Der/Dimin+N+Pl+Com:»X6žijgujn K ;
 +N+Der1+Der/Dimin+N+Pl+Com/Sh:»X6žij%- ENDLEX ; !guosai- ja beziiguin
! +N+Der1+Der/Dimin+N+Pl+Nom:»X6žijddi%> PxV ; !^P^
 +N+Der1+Der/Dimin+N+Pl+Gen:»X6žijddi%> PxV ;
 +N+Der1+Der/Dimin+N+Pl+Acc:»X6žijddi%> PxV ;
 +N+Der1+Der/Dimin+N+Pl+Ill:»X6žijddás%> PxC ;
 +N+Der1+Der/Dimin+N+Pl+Loc:»X6žijnni%> PxV ;
 +N+Der1+Der/Dimin+N+Pl+Com:»X6žijddi%> PxPlComV1 ;


LEXICON BADJOSAT   !!= * __@CODE@__ Pl. bajus:badjosat
 +N+SgNomCmp@U.NeedsVowRed.ON@:%>X4X7@U.NeedsVowRed.ON@ R ;
 +N+SgNomCmp@U.NeedsVowRed.OFF@:%>X4@U.NeedsVowRed.OFF@ R ;
 +N+SgNomCmp@U.NeedsVowRed.ON@:%>X8@U.NeedsVowRed.ON@ R ;
 +N+SgNomCmp@U.NeedsVowRed.OFF@:%>@U.NeedsVowRed.OFF@ R ;
 +N+Ess:%>X4in K ;
! +N+Sg+Gen:%>a K ;
! +N+Sg+Gen:%> K ; !SUB
! +N+Sg+Gen:%> PxC ; !^P^
 +N+Pl+Nom:%>X2at K ;
 +N+Pl+Nom:%>X2ijddá%> Px1V ;
 +N+Pl+Gen:%>X2ijd K ;
 +N+PlGenCmp:%>X2ijd R ;
 +N+Pl+Acc:%>X2ijd K ;
 +N+Pl+Ill:%>X2ijdda K ;
 +N+Pl+Loc:%>X2ijn K ;
 +N+Pl+Loc+Use/Sub:%>X2ijnna K ;
 +N+Pl+Loc+South+Use/Sub:%>X2ijs K ; ! !SOUTH
 +N+Pl+Com:%>X2ijgujn K ;
 +N+Pl+Com/Sh:%>X2ij%- ENDLEX ; !guosai- ja beziiguin
 +N+Pl+Gen:%>X2ijddi%> PxV ;
 +N+Pl+Acc:%>X2ijddi%> PxV ;
 +N+Pl+Ill:%>X2ijddás%> PxC ;
 +N+Pl+Loc:%>X2ijnni%> PxV ;
 +N+Pl+Com:%>X2ijddi%> PxPlComV1 ;
 +N+Der1+Der/Dimin+N+Ess:»X2ažžan K ;
 +N+Der1+Der/Dimin+N+Ess:»X2ažža%>n%> PxC ;
 +N+Der1+Der/Dimin+N+Pl+Nom:»X2ažža%>X4t K ;
 +N+Der1+Der/Dimin+N+Pl+Nom+Use/Sub:»X2ažža%>X5jd%> Px1C ;
 +N+Der1+Der/Dimin+N+Pl+Nom:»X2ažža%>%^DISIMPjd%> Px1C ;
 +N+Der1+Der/Dimin+N+Pl+Gen+Use/Sub:»X2ažža%>X5jd K ;
 +N+Der1+Der/Dimin+N+Pl+Gen:»X2ažža%>%^DISIMPjd K ;
 +N+Der1+Der/Dimin+N+PlGenCmp+Use/Sub:»X2ažža%>X5jd R ;
 +N+Der1+Der/Dimin+N+PlGenCmp:»X2ažža%>%^DISIMPjd R ;
 +N+Der1+Der/Dimin+N+Pl+Gen+Use/Sub:»X2ažža%>X5jd%> PxC ;
 +N+Der1+Der/Dimin+N+Pl+Gen:»X2ažža%>%^DISIMPjd%> PxC ;
 +N+Der1+Der/Dimin+N+Pl+Acc+Use/Sub:»X2ažža%>X5jd K ;
 +N+Der1+Der/Dimin+N+Pl+Acc:»X2ažža%>%^DISIMPjd K ;
 +N+Der1+Der/Dimin+N+Pl+Acc+Use/Sub:»X2ažža%>X5jd%> PxC ;
 +N+Der1+Der/Dimin+N+Pl+Acc:»X2ažža%>%^DISIMPjd%> PxC ;
 +N+Der1+Der/Dimin+N+Pl+Ill+Use/Sub:»X2ažža%>X5jde K ;
 +N+Der1+Der/Dimin+N+Pl+Ill:»X2ažža%>%^DISIMPjde K ;
 +N+Der1+Der/Dimin+N+Pl+Ill+Use/Sub:»X2ažža%>X5jdasa%> PxV ;
 +N+Der1+Der/Dimin+N+Pl+Ill:»X2ažža%>%^DISIMPjdasa%> PxV ;
 +N+Der1+Der/Dimin+N+Pl+Loc+Use/Sub:»X2ažža%>X5jn K ;
 +N+Der1+Der/Dimin+N+Pl+Loc:»X2ažža%>%^DISIMPjn K ;
 +N+Der1+Der/Dimin+N+Pl+Loc+South+Use/Sub:»X2ažža%>X5js K ; ! !SOUTH
 +N+Der1+Der/Dimin+N+Pl+Loc+South+Use/Sub:»X2ažža%>%^DISIMPjs K ; ! !SOUTH
 +N+Der1+Der/Dimin+N+Pl+Loc+Use/Sub:»X2ažža%>X5jn%> PxC ;
 +N+Der1+Der/Dimin+N+Pl+Loc:»X2ažža%>%^DISIMPjn%> PxC ;
 +N+Der1+Der/Dimin+N+Pl+Com+Use/Sub:»X2ažža%>X5jgujn K ;
 +N+Der1+Der/Dimin+N+Pl+Com:»X2ažža%>%^DISIMPjgujn K ;
 +N+Der1+Der/Dimin+N+Pl+Com/Sh+Use/Sub:»X2ažža%>X5j%- ENDLEX ; !guosai- ja beziiguin
 +N+Der1+Der/Dimin+N+Pl+Com/Sh:»X2ažža%>%^DISIMPj%- ENDLEX ; !guosai- ja beziiguin
 +N+Der1+Der/Dimin+N+Pl+Com+Use/Sub:»X2ažža%>X5jd%> PxPlComC ;
 +N+Der1+Der/Dimin+N+Pl+Com:»X2ažža%>%^DISIMPjd%> PxPlComC ;
 +N+Der1+Der/Dimin+N+Pl+Com+Use/Sub:»X2ažža%>%^DISIMPjn%> PxPlComC ;
 +N+Der1+Der2+Der/heapmi+A+Use/-Spell:»X4W4#heapmi%> HEAPMI ;
 +Der1+Der2+Der/heapmi+A+Use/-Spell+Ess:»X4W4#heapmi%>X1n K ;
 +Der1+Der2+Der/heapmi+A+Use/-Spell+Ess+Use/Sub:»X4W4#heapmi%>X7n K ;
 +Der1+Der2+Der/heapmi+A+Use/-Spell+Ess:»X4W4#heapmi%>X1n%> PxC ;
 +Der1+Der2+Der/heapmi+A+Use/-Spell+Ess:»X4W4#heapmi%>X7n%> PxC ;
 +N+Der1+Der2+Der/heapmi+A+Use/-Spell:»X4W4#his ATTR ;
! +N+Der1+Der2+Der/heapmi+A+Use/-Spell:»X4W4#his VUOHTA ; !moved to LEXICON ATTR
 +N+Use/-Spell:%>X8 GEAHTES ;

LEXICON BADJOSATLONG   !!= * __@CODE@__ Pl. bajus:badjosat
 +N+SgNomCmp:%>X4 R ;
! +N+SgNomCmp@U.NeedsVowRed.ON@:%>X8@U.NeedsVowRed.ON@ R ;
! +N+SgNomCmp@U.NeedsVowRed.OFF@:%>@U.NeedsVowRed.OFF@ R ;
 +N+Ess:%>X4in K ;
! +N+Sg+Gen:%>a K ;
! +N+Sg+Gen:%> K ; !SUB
! +N+Sg+Gen:%> PxC ; !^P^
 +N+Pl+Nom:%>X2at K ;
 +N+Pl+Nom:%>X2ijddá%> Px1V ;
 +N+Pl+Gen:%>X2ijd K ;
 +N+PlGenCmp:%>X2ijd R ;
 +N+Pl+Acc:%>X2ijd K ;
 +N+Pl+Ill:%>X2ijdda K ;
 +N+Pl+Loc:%>X2ijn K ;
 +N+Pl+Loc+South+Use/Sub:%>X2ijnna K ; ! !SOUTH
 +N+Pl+Loc+South+Use/Sub:%>X2ijs K ; ! !SOUTH
 +N+Pl+Com:%>X2ijgujn K ;
 +N+Pl+Com/Sh:%>X2ij%- ENDLEX ; !guosai- ja beziiguin
 +N+Pl+Gen:%>X2ijddi%> PxV ;
 +N+Pl+Acc:%>X2ijddi%> PxV ;
 +N+Pl+Ill:%>X2ijddás%> PxC ;
 +N+Pl+Loc:%>X2ijnni%> PxV ;
 +N+Pl+Com:%>X2ijddi%> PxPlComV1 ;
 +N+Der1+Der/Dimin+N+Ess:»X2ažžan K ;
 +N+Der1+Der/Dimin+N+Ess:»X2ažža%>n%> PxC ;
 +N+Der1+Der/Dimin+N+Pl+Nom:»X2ažža%>X4t K ;
 +N+Der1+Der/Dimin+N+Pl+Nom+Use/Sub:»X2ažža%>X5jd%> Px1C ;
 +N+Der1+Der/Dimin+N+Pl+Nom:»X2ažža%>%^DISIMPjd%> Px1C ;
 +N+Der1+Der/Dimin+N+Pl+Gen+Use/Sub:»X2ažža%>X5jd K ;
 +N+Der1+Der/Dimin+N+Pl+Gen:»X2ažža%>%^DISIMPjd K ;
 +N+Der1+Der/Dimin+N+PlGenCmp+Use/Sub:»X2ažža%>X5jd R ;
 +N+Der1+Der/Dimin+N+PlGenCmp:»X2ažža%>%^DISIMPjd R ;
 +N+Der1+Der/Dimin+N+Pl+Gen+Use/Sub:»X2ažža%>X5jd%> PxC ;
 +N+Der1+Der/Dimin+N+Pl+Gen:»X2ažža%>%^DISIMPjd%> PxC ;
 +N+Der1+Der/Dimin+N+Pl+Acc+Use/Sub:»X2ažža%>X5jd K ;
 +N+Der1+Der/Dimin+N+Pl+Acc:»X2ažža%>%^DISIMPjd K ;
 +N+Der1+Der/Dimin+N+Pl+Acc+Use/Sub:»X2ažža%>X5jd%> PxC ;
 +N+Der1+Der/Dimin+N+Pl+Acc:»X2ažža%>%^DISIMPjd%> PxC ;
 +N+Der1+Der/Dimin+N+Pl+Ill+Use/Sub:»X2ažža%>X5jde K ;
 +N+Der1+Der/Dimin+N+Pl+Ill:»X2ažža%>%^DISIMPjde K ;
 +N+Der1+Der/Dimin+N+Pl+Ill+Use/Sub:»X2ažža%>X5jdasa%> PxV ;
 +N+Der1+Der/Dimin+N+Pl+Ill:»X2ažža%>%^DISIMPjdasa%> PxV ;
 +N+Der1+Der/Dimin+N+Pl+Loc+Use/Sub:»X2ažža%>X5jn K ;
 +N+Der1+Der/Dimin+N+Pl+Loc:»X2ažža%>%^DISIMPjn K ;
 +N+Der1+Der/Dimin+N+Pl+Loc+South+Use/Sub:»X2ažža%>X5js K ; ! !SOUTH
 +N+Der1+Der/Dimin+N+Pl+Loc+South+Use/Sub:»X2ažža%>%^DISIMPjs K ; ! !SOUTH
 +N+Der1+Der/Dimin+N+Pl+Loc+Use/Sub:»X2ažža%>X5jn%> PxC ;
 +N+Der1+Der/Dimin+N+Pl+Loc:»X2ažža%>%^DISIMPjn%> PxC ;
 +N+Der1+Der/Dimin+N+Pl+Com+Use/Sub:»X2ažža%>X5jgujn K ;
 +N+Der1+Der/Dimin+N+Pl+Com:»X2ažža%>%^DISIMPjgujn K ;
 +N+Der1+Der/Dimin+N+Pl+Com/Sh+Use/Sub:»X2ažža%>X5j%- ENDLEX ; !guosai- ja beziiguin
 +N+Der1+Der/Dimin+N+Pl+Com/Sh:»X2ažža%>%^DISIMPj%- ENDLEX ; !guosai- ja beziiguin
 +N+Der1+Der/Dimin+N+Pl+Com+Use/Sub:»X2ažža%>X5jd%> PxPlComC ;
 +N+Der1+Der/Dimin+N+Pl+Com:»X2ažža%>%^DISIMPjd%> PxPlComC ;
 +N+Der1+Der/Dimin+N+Pl+Com+Use/Sub:»X2ažža%>%^DISIMPjn%> PxPlComC ;
 +N+Der1+Der2+Der/heapmi+A+Use/-Spell:»X4W4#heapmi%> HEAPMI ;
 +Der1+Der2+Der/heapmi+A+Ess+Use/-Spell:»X4W4#heapmi%>X1n K ;
 +Der1+Der2+Der/heapmi+A+Ess+Use/-Spell+Use/Sub:»X4W4#heapmi%>X7n K ;
 +Der1+Der2+Der/heapmi+A+Ess+Use/-Spell:»X4W4#heapmi%>X1n%> PxC ;
 +Der1+Der2+Der/heapmi+A+Ess+Use/-Spell:»X4W4#heapmi%>X7n%> PxC ;
 +N+Der1+Der2+Der/heapmi+A+Use/-Spell:»X4W4#his ATTR ;
! +N+Der1+Der2+Der/heapmi+A+Use/-Spell:»X4W4#his VUOHTA ; !moved to LEXICON VUOHTA
 +N+Use/-Spell:%>X4 GEAHTES ;



LEXICON ALIMAT   !!= * __@CODE@__ Pl. alin:alimat
 +N+SgNomCmp:%> R ;
 +N+Ess:%>in K ;
 +N+Pl+Nom:%>at K ;
 +N+Pl+Nom:%>ijddá%> Px1V ;
 +N+Pl+Gen:%>ijd K ;
 +N+PlGenCmp:%>ijd R ;
 +N+Pl+Acc:%>ijd K ;
 +N+Pl+Ill:%>ijdda K ;
 +N+Pl+Loc:%>ijn K ;
 +N+Pl+Loc+Use/Sub:%>ijnna K ;
 +N+Pl+Loc+South+Use/Sub:%>ijs K ; ! !SOUTH
 +N+Pl+Com:%>ijgujn K ;
 +N+Pl+Com/Sh:%>ij%- ENDLEX ; !guosai- ja beziiguin
 +N+Pl+Gen:%>ijddi%> PxV ;
 +N+Pl+Acc:%>ijddi%> PxV ;
 +N+Pl+Ill:%>ijddás%> PxC ;
 +N+Pl+Loc:%>ijnni%> PxV ;
 +N+Pl+Com:%>ijddi%> PxPlComV1 ;
 +N+Der1+Der/Dimin+N+Ess:»ažža%>n K ;
 +N+Der1+Der/Dimin+N+Ess:»ažža%>n%> PxC ;
 +N+Der1+Der/Dimin+N+Pl+Nom:»ažža%>X4t K ;
 +N+Der1+Der/Dimin+N+Pl+Nom+Use/Sub:»ažža%>X5jd%> Px1C ;
 +N+Der1+Der/Dimin+N+Pl+Nom:»ažža%>%^DISIMPjd%> Px1C ;
 +N+Der1+Der/Dimin+N+Pl+Gen+Use/Sub:»ažža%>X5jd K ;
 +N+Der1+Der/Dimin+N+Pl+Gen:»ažža%>%^DISIMPjd K ;
 +N+Der1+Der/Dimin+N+PlGenCmp+Use/Sub:»ažža%>X5jd R ;
 +N+Der1+Der/Dimin+N+PlGenCmp:»ažža%>%^DISIMPjd R ;
 +N+Der1+Der/Dimin+N+Pl+Gen+Use/Sub:»ažža%>X5jd%> PxC ;
 +N+Der1+Der/Dimin+N+Pl+Gen:»ažža%>%^DISIMPjd%> PxC ;
 +N+Der1+Der/Dimin+N+Pl+Acc+Use/Sub:»ažža%>X5jd K ;
 +N+Der1+Der/Dimin+N+Pl+Acc:»ažža%>%^DISIMPjd K ;
 +N+Der1+Der/Dimin+N+Pl+Acc+Use/Sub:»ažža%>X5jd%> PxC ;
 +N+Der1+Der/Dimin+N+Pl+Acc:»ažža%>%^DISIMPjd%> PxC ;
 +N+Der1+Der/Dimin+N+Pl+Ill+Use/Sub:»ažža%>X5jde K ;
 +N+Der1+Der/Dimin+N+Pl+Ill:»ažža%>%^DISIMPjde K ;
 +N+Der1+Der/Dimin+N+Pl+Ill+Use/Sub:»ažža%>X5jdasa%> PxV ;
 +N+Der1+Der/Dimin+N+Pl+Ill:»ažža%>%^DISIMPjdasa%> PxV ;
 +N+Der1+Der/Dimin+N+Pl+Loc+Use/Sub:»ažža%>X5jn K ;
 +N+Der1+Der/Dimin+N+Pl+Loc:»ažža%>%^DISIMPjn K ;
 +N+Der1+Der/Dimin+N+Pl+Loc+South+Use/Sub:»ažža%>X5js K ; ! !SOUTH
 +N+Der1+Der/Dimin+N+Pl+Loc+South+Use/Sub:»ažža%>%^DISIMPjs K ; ! !SOUTH
 +N+Der1+Der/Dimin+N+Pl+Loc+Use/Sub:»ažža%>X5jn%> PxC ;
 +N+Der1+Der/Dimin+N+Pl+Loc:»ažža%>%^DISIMPjn%> PxC ;
 +N+Der1+Der/Dimin+N+Pl+Com+Use/Sub:»ažža%>X5jgujn K ;
 +N+Der1+Der/Dimin+N+Pl+Com:»ažža%>%^DISIMPjgujn K ;
 +N+Der1+Der/Dimin+N+Pl+Com/Sh+Use/Sub:»ažža%>X5j%- ENDLEX ; !guosai- ja beziiguin
 +N+Der1+Der/Dimin+N+Pl+Com/Sh:»ažža%>%^DISIMPj%- ENDLEX ; !guosai- ja beziiguin
 +N+Der1+Der/Dimin+N+Pl+Com+Use/Sub:»ažža%>X5jd%> PxPlComC ;
 +N+Der1+Der/Dimin+N+Pl+Com:»ažža%>%^DISIMPjd%> PxPlComC ;
 +N+Der1+Der/Dimin+N+Pl+Com+Use/Sub:»ažža%>%^DISIMPjn%> PxPlComC ;
 +N+Der1+Der2+Der/heapmi+A+Use/-Spell:»W4#heapmi%> HEAPMI ;
 +Der1+Der2+Der/heapmi+A++Use/-Spell+Ess:»W4#heapmi%>X1n K ;
 +Der1+Der2+Der/heapmi+A++Use/-Spell+Ess+Use/Sub:»W4#heapmi%>X7n K ;
 +Der1+Der2+Der/heapmi+A++Use/-Spell+Ess:»W4#heapmi%>X1n%> PxC ;
 +Der1+Der2+Der/heapmi+A++Use/-Spell+Ess:»W4#heapmi%>X7n%> PxC ;
 +N+Der1+Der2+Der/heapmi++Use/-Spell+A:»W4#his ATTR ;
! +N+Der1+Der2+Der/heapmi+Use/-Spell+A:»W4#his VUOHTA ; !moved to LEXICON VUOHTA
 +N+Use/-Spell: GEAHTES ;


LEXICON CEAKCAGAT !!= * __@CODE@__ Like seamu but plural only
 +N+SgNomCmp@U.NeedsVowRed.ON@:%>X4X7@U.NeedsVowRed.ON@ R ;
 +N+SgNomCmp@U.NeedsVowRed.OFF@:%>X4@U.NeedsVowRed.OFF@ R ;
 +N+Ess:%>X4n K ;
 +N+Ess:%>X4n%> PxC ;
! +N+SgNomCmp@U.NeedsVowRed.ON@:%>X8@U.NeedsVowRed.ON@ R ; seems redundant, why is it here?
! +N+SgNomCmp@U.NeedsVowRed.OFF@:%>@U.NeedsVowRed.OFF@ R ; seems redundant, why is it here?
 +N+Pl+Nom:%>X2at K ;
 +N+Pl+Nom:%>X2ijddá%> Px1V ;
 +N+Pl+Gen:%>X2ijd K ;
 +N+PlGenCmp:%>X2ijd R ;
 +N+Pl+Acc:%>X2ijd K ;
 +N+Pl+Ill:%>X2ijdda K ;
 +N+Pl+Loc:%>X2ijn K ;
 +N+Pl+Loc+Use/Sub:%>X2ijnna K ;
 +N+Pl+Loc+South+Use/Sub:%>X2ijs K ; ! !SOUTH
 +N+Pl+Com:%>X2ijgujn K ;
 +N+Pl+Com/Sh:%>X2ij%- ENDLEX ; !guosai- ja beziiguin
! +N+Pl+Nom:%>X2ijddi%> PxV ; !^P^
 +N+Pl+Gen:%>X2ijddi%> PxV ;
 +N+Pl+Acc:%>X2ijddi%> PxV ;
 +N+Pl+Ill:%>X2ijddás%> PxC ;
 +N+Pl+Loc:%>X2ijnni%> PxV ;
 +N+Pl+Com:%>X2ijddi%> PxPlComV1 ;
 +N+Der1+Der/Dimin+N+Ess:»X2ažža%>n K ;
 +N+Der1+Der/Dimin+N+Ess:»X2ažža%>n%> PxC ;
 +N+Der1+Der/Dimin+N+Pl+Nom:»X2ažža%>X4t K ;
 +N+Der1+Der/Dimin+N+Pl+Nom+Use/Sub:»X2ažža%>X5jd%> Px1C ;
 +N+Der1+Der/Dimin+N+Pl+Nom:»X2ažža%>%^DISIMPjd%> Px1C ;
 +N+Der1+Der/Dimin+N+Pl+Gen+Use/Sub:»X2ažža%>X5jd K ;
 +N+Der1+Der/Dimin+N+Pl+Gen:»X2ažža%>%^DISIMPjd K ;
 +N+Der1+Der/Dimin+N+PlGenCmp+Use/Sub:»X2ažža%>X5jd R ;
 +N+Der1+Der/Dimin+N+PlGenCmp:»X2ažža%>%^DISIMPjd R ;
 +N+Der1+Der/Dimin+N+Pl+Gen+Use/Sub:»X2ažža%>X5jd%> PxC ;
 +N+Der1+Der/Dimin+N+Pl+Gen:»X2ažža%>%^DISIMPjd%> PxC ;
 +N+Der1+Der/Dimin+N+Pl+Acc+Use/Sub:»X2ažža%>X5jd K ;
 +N+Der1+Der/Dimin+N+Pl+Acc:»X2ažža%>%^DISIMPjd K ;
 +N+Der1+Der/Dimin+N+Pl+Acc+Use/Sub:»X2ažža%>X5jd%> PxC ;
 +N+Der1+Der/Dimin+N+Pl+Acc:»X2ažža%>%^DISIMPjd%> PxC ;
 +N+Der1+Der/Dimin+N+Pl+Ill+Use/Sub:»X2ažža%>X5jde K ;
 +N+Der1+Der/Dimin+N+Pl+Ill:»X2ažža%>%^DISIMPjde K ;
 +N+Der1+Der/Dimin+N+Pl+Ill+Use/Sub:»X2ažža%>X5jdasa%> PxV ;
 +N+Der1+Der/Dimin+N+Pl+Ill:»X2ažža%>%^DISIMPjdasa%> PxV ;
 +N+Der1+Der/Dimin+N+Pl+Loc+Use/Sub:»X2ažža%>X5jn K ;
 +N+Der1+Der/Dimin+N+Pl+Loc:»X2ažža%>%^DISIMPjn K ;
 +N+Der1+Der/Dimin+N+Pl+Loc+South+Use/Sub:»X2ažža%>X5js K ; ! !SOUTH
 +N+Der1+Der/Dimin+N+Pl+Loc+South+Use/Sub:»X2ažža%>%^DISIMPjs K ; ! !SOUTH
 +N+Der1+Der/Dimin+N+Pl+Loc+Use/Sub:»X2ažža%>X5jn%> PxC ;
 +N+Der1+Der/Dimin+N+Pl+Loc:»X2ažža%>%^DISIMPjn%> PxC ;
 +N+Der1+Der/Dimin+N+Pl+Com+Use/Sub:»X2ažža%>X5jgujn K ;
 +N+Der1+Der/Dimin+N+Pl+Com:»X2ažža%>%^DISIMPjgujn K ;
 +N+Der1+Der/Dimin+N+Pl+Com/Sh+Use/Sub:»X2ažža%>X5j%- ENDLEX ; !guosai- ja beziiguin
 +N+Der1+Der/Dimin+N+Pl+Com/Sh:»X2ažža%>%^DISIMPj%- ENDLEX ; !guosai- ja beziiguin
 +N+Der1+Der/Dimin+N+Pl+Com+Use/Sub:»X2ažža%>X5jd%> PxPlComC ;
 +N+Der1+Der/Dimin+N+Pl+Com:»X2ažža%>%^DISIMPjd%> PxPlComC ;
 +N+Der1+Der/Dimin+N+Pl+Com+Use/Sub:»X2ažža%>%^DISIMPjn%> PxPlComC ;
 +N: DenominalAdjsV1 ;

LEXICON BORALMASAT !!= * __@CODE@__ like JOHTOLAT but plural only
 +N+SgNomCmp:%> R ;
!+N+Sg+Gen:a%>X4 K ;
! +N+SgGenCmp:a%>X4 R ;	!Note! Same entry under GOADE-
! +N+Sg+Gen:a%>X4 Px3V ; !^P^
 +N+Ess:a%>n K ;
 +N+Ess:a%>n%> PxC ;
 +N:a DenominalAdjsV1 ;
! +N:a DenominalAdjsV2 ;		!not very plausible
 +N+Pl+Nom:a%>X4t K ;
 +N+Pl+Nom+Use/Sub:a%>X5jd%> Px1C ;
 +N+Pl+Nom:a%>%^DISIMPjd%> Px1C ;
 +N+Pl+Gen+Use/Sub:a%>X5jd K ;
 +N+Pl+Gen:a%>%^DISIMPjd K ;
 +N+PlGenCmp+Use/Sub:a%>X5jd R ;
 +N+PlGenCmp:a%>%^DISIMPjd R ;
 +N+Pl+Gen+Use/Sub:a%>X5jd%> PxC ;
 +N+Pl+Gen:a%>%^DISIMPjd%> PxC ;
 +N+Pl+Acc+Use/Sub:a%>X5jd K ;
 +N+Pl+Acc:a%>%^DISIMPjd K ;
 +N+Pl+Acc+Use/Sub:a%>X5jd%> PxC ;
 +N+Pl+Acc:a%>%^DISIMPjd%> PxC ;
 +N+Pl+Ill+Use/Sub:a%>X5jde K ;
 +N+Pl+Ill:a%>%^DISIMPjde K ;
 +N+Pl+Ill+Use/Sub:a%>X5jdasa%> PxV ;
 +N+Pl+Ill:a%>%^DISIMPjdasa%> PxV ;
 +N+Pl+Loc+Use/Sub:a%>X5jn K ;
 +N+Pl+Loc:a%>%^DISIMPjn K ;
 +N+Pl+Loc+South+Use/Sub:a%>X5js K ; ! !SOUTH
 +N+Pl+Loc+South+Use/Sub:a%>%^DISIMPjs K ; ! !SOUTH
 +N+Pl+Loc+Use/Sub:a%>X5jn%> PxC ;
 +N+Pl+Loc:a%>%^DISIMPjn%> PxC ;
 +N+Pl+Com+Use/Sub:a%>X5jgujn K ;
 +N+Pl+Com:a%>%^DISIMPjgujn K ;
 +N+Pl+Com/Sh+Use/Sub:a%>X5j%- ENDLEX ; !guosai- ja beziiguin
 +N+Pl+Com/Sh:a%>%^DISIMPj%- ENDLEX ; !guosai- ja beziiguin
 +N+Pl+Com+Use/Sub:a%>X5jd%> PxPlComC ;
 +N+Pl+Com:a%>%^DISIMPjd%> PxPlComC ;
 +N+Pl+Com+Use/Sub:a%>%^DISIMPjn%> PxPlComC ;
 +N+Der1+Der/Dimin+N+Ess:a»X6žin K ;
 +N+Der1+Der/Dimin+N+Pl+Nom:a»X6žat K ;
 +N+Der1+Der/Dimin+N+Pl+Nom:a»X6žijddá%> Px1V ;
 +N+Der1+Der/Dimin+N+Pl+Gen:a»X6žijd K ;
 +N+Der1+Der/Dimin+N+PlGenCmp:a»X6žijd R ;
 +N+Der1+Der/Dimin+N+Pl+Acc:a»X6žijd K ;
 +N+Der1+Der/Dimin+N+Pl+Ill:a»X6žijdda K ;
 +N+Der1+Der/Dimin+N+Pl+Loc:a»X6žijn K ;
 +N+Der1+Der/Dimin+N+Pl+Loc+South+Use/Sub:a»X6žijnna K ; ! !SOUTH
 +N+Der1+Der/Dimin+N+Pl+Loc+South+Use/Sub:a»X6žijs K ; ! !SOUTH
 +N+Der1+Der/Dimin+N+Pl+Com:a»X6žijgujn K ;
 +N+Der1+Der/Dimin+N+Pl+Com/Sh:a»X6žij%- ENDLEX ; !guosai- ja beziiguin
!+N+Der1+Der/Dimin+N+Pl+Nom:a»X6žijddi%> PxV ; !^P^
 +N+Der1+Der/Dimin+N+Pl+Gen:a»X6žijddi%> PxV ;
 +N+Der1+Der/Dimin+N+Pl+Acc:a»X6žijddi%> PxV ;
 +N+Der1+Der/Dimin+N+Pl+Ill:a»X6žijddás%> PxC ;
 +N+Der1+Der/Dimin+N+Pl+Loc:a»X6žijnni%> PxV ;
 +N+Der1+Der/Dimin+N+Pl+Com:a»X6žijddi%> PxPlComV1 ;

LEXICON DURVAT !!= * __@CODE@__ like LASIS but pl. only
 +N+SgNomCmp@U.NeedsVowRed.ON@:%>X4X7@U.NeedsVowRed.ON@ R ;
 +N+SgNomCmp@U.NeedsVowRed.OFF@:%>X4@U.NeedsVowRed.OFF@ R ;
 +N+Ess:%>X4in K ;
 +N+Pl+Nom:%>Y5t K ;
 +N+Pl+Gen:%>Y5jd K ;
 +N+PlGenCmp:%>Y5jd R ;
 +N+Pl+Nom:%>Y5jd%> Px1C ;
 +N+Pl+Gen:%>Y5jd%> PxC ;
 +N+Pl+Acc:%>Y5jd K ;
 +N+Pl+Acc:%>Y5jd%> PxC ;
 +N+Pl+Ill:%>Y5jde K ;
 +N+Pl+Ill:%>Y5jdasa%> PxV ;
 +N+Pl+Loc:%>Y5jn K ;
 +N+Pl+Loc+South+Use/Sub:%>Y5js K ; ! !SOUTH
 +N+Pl+Loc:%>Y5jn%> PxC ;
 +N+Pl+Com:%>Y5jgujn K ;
 +N+Pl+Com/Sh:%>Y5j%- ENDLEX ; !guosai- ja beziiguin
 +N+Pl+Com:%>Y5jd%> PxPlComC ;
 +N+Pl+Com+Use/Sub:%>Y5jn%> PxPlComC ;
 +N+Der1+Der/Dimin+N+Ess:»Y5žin K ;
 +N+Der1+Der/Dimin+N+Pl+Nom:»Y5žat K ;
 +N+Der1+Der/Dimin+N+Pl+Nom:»Y5žat K ;
 +N+Der1+Der/Dimin+N+Pl+Nom:»Y5žijddá%> Px1V ;
 +N+Der1+Der/Dimin+N+Pl+Gen:»Y5žijd K ;
 +N+Der1+Der/Dimin+N+PlGenCmp:»Y5žijd R ;
 +N+Der1+Der/Dimin+N+Pl+Acc:»Y5žijd K ;
 +N+Der1+Der/Dimin+N+Pl+Ill:»Y5žijdda K ;
 +N+Der1+Der/Dimin+N+Pl+Loc:»Y5žijn K ;
 +N+Der1+Der/Dimin+N+Pl+Loc+South+Use/Sub:»Y5žijnna K ; ! !SOUTH
 +N+Der1+Der/Dimin+N+Pl+Loc+South+Use/Sub:»Y5žijs K ; ! !SOUTH
 +N+Der1+Der/Dimin+N+Pl+Com:»Y5žijgujn K ;
 +N+Der1+Der/Dimin+N+Pl+Com/Sh:»Y5žij%- ENDLEX ; !guosai- ja beziiguin
!+N+Der1+Der/Dimin+N+Pl+Nom:»Y5žijddi%> PxV ; !^P^
 +N+Der1+Der/Dimin+N+Pl+Gen:»Y5žijddi%> PxV ;
 +N+Der1+Der/Dimin+N+Pl+Acc:»Y5žijddi%> PxV ;
 +N+Der1+Der/Dimin+N+Pl+Ill:»Y5žijddás%> PxC ;
 +N+Der1+Der/Dimin+N+Pl+Loc:»Y5žijnni%> PxV ;
 +N+Der1+Der/Dimin+N+Pl+Com:»Y5žijddi%> PxPlComV1 ;
 +N: DenominalAdjsV1 ;

LEXICON GIRKOSADDOT !!= * __@CODE@__ LIKE SATTU but pl, only
 +N+Pl+Nom:%>Y5t K ;
 +N+Pl+Nom:%>Y6jd%> Px1C ;
 +N+Pl+Gen:%>Y6jd K ;
 +N+PlGenCmp:%>Y6jd R ;
 +N+Pl+Gen:%>Y6jd%> PxC ;
 +N+Pl+Acc:%>Y6jd K ;
 +N+Pl+Acc:%>Y6jd%> PxC ;
 +N+Pl+Ill:%>Y6jde K ;
 +N+Pl+Ill:%>Y6jdasa%> PxV ;
 +N+Pl+Loc:%>Y6jn K ;
 +N+Pl+Loc+South+Use/Sub:%>Y6js K ; ! !SOUTH
 +N+Pl+Loc:%>Y6jn%> PxC ;
 +N+Pl+Com:%>Y6jgujn K ;
 +N+Pl+Com/Sh:%>Y6j%- ENDLEX ; !guosai- ja beziiguin
 +N+Pl+Com:%>Y6jd%> PxPlComC ;
 +N+Pl+Com+Use/Sub:%>Y6jn%> PxPlComC ;
 +N+SgNomCmp@U.NeedsVowRed.ON@:%>X4X7@U.NeedsVowRed.ON@ R ;
 +N+SgNomCmp@U.NeedsVowRed.OFF@:%>X4@U.NeedsVowRed.OFF@ R ;
 +N+Ess:%>X4n K ;
 +N+Ess:%>X4n%> PxC ;
 +N: DenominalAdjsV1 ;
 +N+Der1+Der/Dimin+N+Ess:»Y5žin K ;
 +N+Der1+Der/Dimin+N+Pl+Nom:»Y5žat K ;
 +N+Der1+Der/Dimin+N+Pl+Nom:»Y5žat K ;
 +N+Der1+Der/Dimin+N+Pl+Nom:»Y5žijddá%> Px1V ;
 +N+Der1+Der/Dimin+N+Pl+Gen:»Y5žijd K ;
 +N+Der1+Der/Dimin+N+PlGenCmp:»Y5žijd R ;
 +N+Der1+Der/Dimin+N+Pl+Acc:»Y5žijd K ;
 +N+Der1+Der/Dimin+N+Pl+Ill:»Y5žijdda K ;
 +N+Der1+Der/Dimin+N+Pl+Loc:»Y5žijn K ;
 +N+Der1+Der/Dimin+N+Pl+Loc+South+Use/Sub:»Y5žijnna K ; ! !SOUTH
 +N+Der1+Der/Dimin+N+Pl+Loc+South+Use/Sub:»Y5žijs K ; ! !SOUTH
 +N+Der1+Der/Dimin+N+Pl+Com:»Y5žijgujn K ;
 +N+Der1+Der/Dimin+N+Pl+Com/Sh:»Y5žij%- ENDLEX ; !guosai- ja beziiguin
!+N+Der1+Der/Dimin+N+Pl+Nom:»Y5žijddi%> PxV ; !^P^
 +N+Der1+Der/Dimin+N+Pl+Gen:»Y5žijddi%> PxV ;
 +N+Der1+Der/Dimin+N+Pl+Acc:»Y5žijddi%> PxV ;
 +N+Der1+Der/Dimin+N+Pl+Ill:»Y5žijddás%> PxC ;
 +N+Der1+Der/Dimin+N+Pl+Loc:»Y5žijnni%> PxV ;
 +N+Der1+Der/Dimin+N+Pl+Com:»Y5žijddi%> PxPlComV1 ;

LEXICON VUOIGNAHAT   !!= * __@CODE@__ LikeDAIVVAS but only Pl. vuoiŋŋaš:vuoigŋahat
 +N+SgNomCmp@U.NeedsVowRed.ON@:š%>X4X7@U.NeedsVowRed.ON@ R ;
 +N+SgNomCmp@U.NeedsVowRed.OFF@:š%>X4@U.NeedsVowRed.OFF@ R ;
 +N+SgNomCmp@U.NeedsVowRed.ON@:š%>X8@U.NeedsVowRed.ON@ R ;
 +N+SgNomCmp@U.NeedsVowRed.OFF@:š%>@U.NeedsVowRed.OFF@ R ;
 +N+Ess:%>X4šin K ;
 +N+Pl+Nom:h%>X2at K ;
 +N+Pl+Nom:h%>X2ijddá%> Px1V ;
 +N+Pl+Gen:h%>X2ijd K ;
 +N+PlGenCmp:h%>X2ijd R ;
 +N+Pl+Acc:h%>X2ijd K ;
 +N+Pl+Ill:h%>X2ijdda K ;
 +N+Pl+Loc:h%>X2ijn K ;
 +N+Pl+Loc+Use/Sub:h%>X2ijnna K ;
 +N+Pl+Loc+South+Use/Sub:h%>X2ijs K ; ! !SOUTH
 +N+Pl+Com:h%>X2ijgujn K ;
 +N+Pl+Com/Sh:h%>X2ij%- ENDLEX ; !guosai- ja beziiguin
 +N+Pl+Gen:h%>X2ijddi%> PxV ;
 +N+Pl+Acc:h%>X2ijddi%> PxV ;
 +N+Pl+Ill:h%>X2ijddás%> PxC ;
 +N+Pl+Loc:h%>X2ijnni%> PxV ;
 +N+Pl+Com:h%>X2ijddi%> PxPlComV1 ;
 +N+Der1+Der/Dimin+N+Ess:h»X2ažža%>n K ;
 +N+Der1+Der/Dimin+N+Ess:h»X2ažža%>n%> PxC ;
 +N+Der1+Der/Dimin+N+Pl+Nom:h»X2ažža%>X4t K ;
 +N+Der1+Der/Dimin+N+Pl+Nom+Use/Sub:h»X2ažža%>X5jd%> Px1C ;
 +N+Der1+Der/Dimin+N+Pl+Nom:h»X2ažža%>%^DISIMPjd%> Px1C ;
 +N+Der1+Der/Dimin+N+Pl+Gen+Use/Sub:h»X2ažža%>X5jd K ;
 +N+Der1+Der/Dimin+N+Pl+Gen:h»X2ažža%>%^DISIMPjd K ;
 +N+Der1+Der/Dimin+N+PlGenCmp+Use/Sub:h»X2ažža%>X5jd R ;
 +N+Der1+Der/Dimin+N+PlGenCmp:h»X2ažža%>%^DISIMPjd R ;
 +N+Der1+Der/Dimin+N+Pl+Gen+Use/Sub:h»X2ažža%>X5jd%> PxC ;
 +N+Der1+Der/Dimin+N+Pl+Gen:h»X2ažža%>%^DISIMPjd%> PxC ;
 +N+Der1+Der/Dimin+N+Pl+Acc+Use/Sub:h»X2ažža%>X5jd K ;
 +N+Der1+Der/Dimin+N+Pl+Acc:h»X2ažža%>%^DISIMPjd K ;
 +N+Der1+Der/Dimin+N+Pl+Acc+Use/Sub:h»X2ažža%>X5jd%> PxC ;
 +N+Der1+Der/Dimin+N+Pl+Acc:h»X2ažža%>%^DISIMPjd%> PxC ;
 +N+Der1+Der/Dimin+N+Pl+Ill+Use/Sub:h»X2ažža%>X5jde K ;
 +N+Der1+Der/Dimin+N+Pl+Ill:h»X2ažža%>%^DISIMPjde K ;
 +N+Der1+Der/Dimin+N+Pl+Ill+Use/Sub:h»X2ažža%>X5jdasa%> PxV ;
 +N+Der1+Der/Dimin+N+Pl+Ill:h»X2ažža%>%^DISIMPjdasa%> PxV ;
 +N+Der1+Der/Dimin+N+Pl+Loc+Use/Sub:h»X2ažža%>X5jn K ;
 +N+Der1+Der/Dimin+N+Pl+Loc:h»X2ažža%>%^DISIMPjn K ;
 +N+Der1+Der/Dimin+N+Pl+Loc+South+Use/Sub:h»X2ažža%>X5js K ; ! !SOUTH
 +N+Der1+Der/Dimin+N+Pl+Loc+South+Use/Sub:h»X2ažža%>%^DISIMPjs K ; ! !SOUTH
 +N+Der1+Der/Dimin+N+Pl+Loc+Use/Sub:h»X2ažža%>X5jn%> PxC ;
 +N+Der1+Der/Dimin+N+Pl+Loc:h»X2ažža%>%^DISIMPjn%> PxC ;
 +N+Der1+Der/Dimin+N+Pl+Com+Use/Sub:h»X2ažža%>X5jgujn K ;
 +N+Der1+Der/Dimin+N+Pl+Com:h»X2ažža%>%^DISIMPjgujn K ;
 +N+Der1+Der/Dimin+N+Pl+Com/Sh+Use/Sub:h»X2ažža%>X5j%- ENDLEX ; !guosai- ja beziiguin
 +N+Der1+Der/Dimin+N+Pl+Com/Sh:h»X2ažža%>%^DISIMPj%- ENDLEX ; !guosai- ja beziiguin
 +N+Der1+Der/Dimin+N+Pl+Com+Use/Sub:h»X2ažža%>X5jd%> PxPlComC ;
 +N+Der1+Der/Dimin+N+Pl+Com:h»X2ažža%>%^DISIMPjd%> PxPlComC ;
 +N+Der1+Der/Dimin+N+Pl+Com+Use/Sub:h»X2ažža%>%^DISIMPjn%> PxPlComC ;
 +N+Der1+Der2+Der/heapmi+A+Use/-Spell:š»X4W4#heapmi%> HEAPMI ;
 +Der1+Der2+Der/heapmi+A+Ess+Use/-Spell:š»X4W4#heapmi%>X1n K ;
 +Der1+Der2+Der/heapmi+A+Use/-Spell+Ess+Use/Sub:š»X4W4#heapmi%>X7n K ;
 +Der1+Der2+Der/heapmi+A+Use/-Spell+Ess:š»X4W4#heapmi%>X1n%> PxC ;
 +Der1+Der2+Der/heapmi+A+Use/-Spell+Ess:š»X4W4#heapmi%>X7n%> PxC ;
 +N+Der1+Der2+Der/heapmi+Use/-Spell+A:š»X4W4#his ATTR ;
! +N+Der1+Der2+Der/heapmi+Use/-Spell+A:š»X4W4#his VUOHTA ; !moved to LEXICON VUOHTA
 +N+Use/-Spell:š%>X8 GEAHTES ;



!LEXICON FIRSTCOMPOUND  ! This lexicon for errors only
! +N+RCmpnd:%> ENDLEX ;  ! they are of the isolated vuođđo skuvlla type.
! +N+Sg+Nom:%> ENDLEX ;














